---
title: "Test: Base Cultivation pour 2010"
format: html
editor: source
---

```{r}
#| message: false
rm(list = ls())
graphics.off()
cat("\014")
```

```{r}
#| message: false
here::i_am("Other_databases_analysis/Test-Cultivation_data_2010.qmd")
library(dplyr)
library(tidyr)
library(knitr)
library(readxl)
library(stringr)
library(stringdist)
library(ggplot2)
```

Le but est de vérifier si les résultats qu'on observe en 2014 sur la répartition du travail agricoles selon le genre (les femmes travaillant deux fois plus que les hommes) sont similaires pour 2010. 

## Préparer les données

### Importer les données par région et Etat

J'utilise seulement la base Cultivation_Input pour regarder le nombre d'heures (WORK_HR) selon le genre (LAB_TYPE).

```{r Importer les données, message=FALSE, warning=FALSE}
SAT_Cult_ip_AP_2010 <- read_excel(here::here("raw_data", "Database_Cultivation_2010", "SAT_Cult_ip_AP.xlsx"))
SAT_Cult_ip_GJ_2010 <- read_excel(here::here("raw_data", "Database_Cultivation_2010", "SAT_Cult_ip_GJ.xlsx"))
SAT_Cult_ip_KN_2010 <- read_excel(here::here("raw_data", "Database_Cultivation_2010", "SAT_Cult_ip_KN.xlsx"))
SAT_Cult_ip_MH_2010 <- read_excel(here::here("raw_data", "Database_Cultivation_2010", "SAT_Cult_ip_MH.xlsx"))
SAT_Cult_ip_MP_2010 <- read_excel(here::here("raw_data", "Database_Cultivation_2010", "SAT_Cult_ip_MP.xlsx"))

EAST_Cult_ip_2010 <- read_excel(here::here("raw_data", "Database_Cultivation_2010", "EAST_Cult_ip.xlsx"))
```

```{r}
SAT_Cult_ip_2010 <- bind_rows(SAT_Cult_ip_AP_2010, SAT_Cult_ip_GJ_2010, SAT_Cult_ip_KN_2010, SAT_Cult_ip_MH_2010, SAT_Cult_ip_MP_2010)
```

```{r}
# Harmoniser le nom des variables entre les régions
names(EAST_Cult_ip_2010) <- toupper(names(EAST_Cult_ip_2010))
EAST_Cult_ip_2010 <- EAST_Cult_ip_2010 |>
  rename(
    VDS_ID = `CULT_ID/HHID/VDSID`,
    PLOT_CO = PLOT_CODE
    ) |>
  select(SUR_MON_YR, VDS_ID, PLOT_CO, PLOT_AREA, SEASON, DT_OPER, OPERATION, LAB_TYPE, WORK_HR)

SAT_Cult_ip_2010 <- SAT_Cult_ip_2010 |>
  select(SUR_MON_YR, VDS_ID, PLOT_CO, PLOT_AREA, SEASON, DT_OPER, OPERATION, LAB_TYPE, WORK_HR)
```

```{r}
# Joindre les deux régions
CultInput_2010 <- bind_rows(SAT_Cult_ip_2010, EAST_Cult_ip_2010)
```

### Harmoniser les opérations

```{r}
# Harmoniser la variable OPERATION
CultInput_2010 <- CultInput_2010 |>
  mutate(OPERATION = toupper(OPERATION))
```


```{r}
# Tableau de correspodance des opérations pour les regouper en catégories simplifiées
correspondances_oper <- tribble(
  ~OPERATION_VARIANT,                             ~OPERATION,
  
  # LAND PREPARATION(PLOUGHING)
  "BEEDING",                                      "LAND PREPARATION",
  "BED PREPARATION",                              "LAND PREPARATION",
  "BED PREPRATION",                               "LAND PREPARATION",
  "LAND PREPARATION-BED PREPARATION",             "LAND PREPARATION",
  "LAND PREPARATION-BED&FURROW PREPARATION",      "LAND PREPARATION",
  "LAND PREPARATION-BED&FERROW PREPARATION",      "LAND PREPARATION",
  "LAND PREPARATION-BED&FURROW PREPARAT",         "LAND PREPARATION",
  "LAND PREPARATION",                             "LAND PREPARATION",
  "EARTHING UP",                                  "LAND PREPARATION",
  "EARTHING UP WITH FERTILIZER",                  "LAND PREPARATION",
  "LAND PREPARATION-EARTHING UP",                 "LAND PREPARATION",
  "HARROWING",                                    "LAND PREPARATION",
  "LAND PREPARATION-SOIL SPREADING",              "LAND PREPARATION",
  "SOIL SPREADING",                               "LAND PREPARATION",
  "PLOUGHING",                                    "LAND PREPARATION",
  "PLOUHGING",                                    "LAND PREPARATION",
  "PLOUGING",                                     "LAND PREPARATION",
  "MUD PLOUGHING",                                "LAND PREPARATION",
  "HOE PLOUGHING",                                "LAND PREPARATION",
  "MB PLOUGHING",                                 "LAND PREPARATION",
  "DOUBLE PLOUGHING",                             "LAND PREPARATION",
  "PLOUGHING WITH FERTILIZER",                    "LAND PREPARATION",
  "PLOUGHING AND SEED SOWING",                    "LAND PREPARATION",
  "PLOUGHING AND SEED SOWING WITH FERTILIZER",    "LAND PREPARATION",
  "PLOUGHING/HARROWING",                          "LAND PREPARATION",
  "PLOUGHING BY HOE",                             "LAND PREPARATION",
  "LAND PREPARATION-PUDDLING",                    "LAND PREPARATION",
  "LAND PREPARATION -PUDDLING",                   "LAND PREPARATION",
  "PUDDLING",                                     "LAND PREPARATION",
  "LAND PREPARATION - PUDDLING",                  "LAND PREPARATION",
  "PANJI",                                        "LAND PREPARATION",
  "LAND PREPARATION-PATTA",                       "LAND PREPARATION",
  "LAND PREPARATION-PLOUGHING",                   "LAND PREPARATION",
  "LAND PREPARATION- PLOUGHING",                  "LAND PREPARATION",
  "LAND PREPARATION - PLOUHGING",                 "LAND PREPARATION",
  "LAND PREPARATION - PLOUGHING",                 "LAND PREPARATION",
  "LAND PREPARATION/PLOUGHING",                   "LAND PREPARATION",
  "LAND PREPARATION -PLOUGHING",                  "LAND PREPARATION",
  "LAND PREPARATION-DOUBLE PLOUGHING",            "LAND PREPARATION",
  "LAND PREPARATION-MB PLOUGHING",                "LAND PREPARATION",
  "LAND PREPARATION-PATTA PASS",                  "LAND PREPARATION",
  "LAND PREPARATION-PATTA PAS",                   "LAND PREPARATION",
  "LAND PREPARATION-PATTA",                       "LAND PREPARATION",
  "LAND PREPARATION-PATTAPASS",                   "LAND PREPARATION",
  "LAND PREPARATION HARROWING",                   "LAND PREPARATION",
  "LAND PREPARATION-HARROWING",                   "LAND PREPARATION",
  "LAND PREPARATIONG-HARROWING",                  "LAND PREPARATION",
  "LAND PREPARATION - HARROWING",                 "LAND PREPARATION",
  "LAND PREPARATION-ROTOVATOR",                   "LAND PREPARATION",
  "LAND PREPARATION-WITH ROTOVATOR",              "LAND PREPARATION",
  "HARROWING",                                    "LAND PREPARATION",
  "LAND PREPARATION-BROAD CASTING",               "LAND PREPARATION",
  "LAND PREPARATION-PANJI",                       "LAND PREPARATION",
  "LAND PREPARATION-PUNJI",                       "LAND PREPARATION",
  "LAND PREPARATION-PHANTAN",                     "LAND PREPARATION",
  "LAND PREPARATION-V-PASS",                      "LAND PREPARATION",
  "LAND PREPARATION-PHANTAN",                     "LAND PREPARATION",
  "LAND PREPARATION-V-PASS",                      "LAND PREPARATION",
  "MAKING RIDGES & FURROWS",                      "LAND PREPARATION",
  "LAND PREPARATION-RIDGES AND FURROWS",          "LAND PREPARATION",
  "LAND PREPARATION-RIDGES & FURROWS",            "LAND PREPARATION",
  "LAND PREPARATION-MAKING RIDGES & FURROWS",     "LAND PREPARATION",
  "LAND PREPARATION-ROTAVATOR",                   "LAND PREPARATION",
  
  # UPROOTING
  "UPROOTING JASMINE",                            "UPROOTING",
  "LAND PREPARATION-UPROOTING",                   "UPROOTING",
  "LAND PREPARATION-UPROOTING BETEL VINE",        "UPROOTING",
  
  # INTERCULTURE
  "INTERCULTURE",                                 "INTERCULTURE",
  "INTERCULTURE/HOEING",                          "INTERCULTURE",
  "INTERCULTURE WITH FERTILIZER",                 "INTERCULTURE",
  "INTERCULTURE WITH EARTHING UP",                "INTERCULTURE",
  "INTERCULTURE/HOEING-SORGHUM",                  "INTERCULTURE",
  
  # FIELD CLEANING
  "LAND PREPARATION-FIELD CLEANING",              "FIELD CLEANING",
  "FIELD CLEANING",                               "FIELD CLEANING",
  
  # FENCE TRMMING
  "FENCE TRIMMING",                               "FENCE TRIMMING",
  "FENCING",                                      "FENCE TRIMMING",
  
  # TRANSPLANTING
  "PLANTING",                                     "TRANSPLANTING",
  "TRANSPLANTING",                                "TRANSPLANTING",
  "TRANSPLANTING WITH FERTILIZER",                "TRANSPLANTING",
  "TRANSPLANTING-ONION",                          "TRANSPLANTING",
  "TRANSPLANTING-SUGARCANE",                      "TRANSPLANTING",
  "TRANSPLANTING AND PLOUGHING",                  "TRANSPLANTING",
  "PLANTATION",                                   "TRANSPLANTING",
  
  # NURSERY RAISING
  "NURSERY RAISING",                              "NURSERY RAISING",
  
  # PESTICIDE
  "PESTICIDE SPAYING",                            "PESTICIDE",
  "PESTICIDE",                                    "PESTICIDE",
  "SPRAYING",                                     "PESTICIDE",
  "PESTISIDESPRAY",                               "PESTICIDE",
  
  # SOWING
  "SEED SOWING",                                  "SOWING",
  "SOWING/SOWING WITH FERTILIZER",                "SOWING",
  "SEED APPLICATION",                             "SOWING",
  "RESOWING",                                     "SOWING",
  "RESOWING WITH FERTILIZER",                     "SOWING",
  "SEED TREATMENT",                               "SOWING",
  "POTATO SOWING",                                "SOWING",
  "SOWING/SOWING WITH FERTILIZER-MAIZE",          "SOWING",
  "SOWING/SOWING WITH FERTILIZER-SORGHUM",        "SOWING",
  "SOWING/SOWING WITH FERTILIZER-SOYBEAN",        "SOWING",
  "LAND PREPARATION AND SEED SOWING",             "SOWING",
  "LAND PREPARATION AND SOWING",                  "SOWING",
  
  # HERBICIDE
  "WEEDICIDE",                                    "HERBICIDE",
  "HARBISIDE APPLICATION",                        "HERBICIDE",
  "HERBICIDE",                                    "HERBICIDE",
  "WEEDICIDE APPLICATION-PIGEONPEA",              "HERBICIDE",
  "WEEDICIDE SPRAYING",                           "HERBICIDE",
  "WEEDYSIDE SPRAY",                              "HERBICIDE",
  "DEFOLIATION",                                  "HERBICIDE",
  "WEEDICIDE APPLICATION",                        "HERBICIDE",
  "IPM & IDM TECHNOLOGIES",                       "HERBICIDE",
  
  # PLANT PROTECTION
  "PLANT PROTECTION",                             "PLANT PROTECTION",
  "PLANT PROTECTION-SOYBEAN",                     "PLANT PROTECTION",
  "PLANT PROTECTION-PIGEONEPA",                   "PLANT PROTECTION",
  "PLANT PROTECTION-PIGEONPEA",                   "PLANT PROTECTION",
  "BAGGING",                                      "PLANT PROTECTION",
  
  # HAND WEEDING
  "WEEDING",                                      "HAND WEEDING",
  "HAND WEEDING",                                 "HAND WEEDING",
  "HAND WEEDING-PIGEONPEA",                       "HAND WEEDING",
  "HAND WEEDING & THINNING",                      "HAND WEEDING",
  
  # THINNING
  "THINNING",                                     "THINNING",
  "BEDICIDE",                                     "THINNING",
  
  # FERTILIZER
  "FERTILIZER APPLICATION",                       "FERTILIZER",
  "FERTILIZER APPLICATION-PIGEONPEA",             "FERTILIZER",
  "FERTIGATION",                                  "FERTILIZER",
  "FYM/COMPOST APPLICATION",                      "FERTILIZER",
  "MICRONUTRIENT",                                "FERTILIZER",
  "MICRONUTRIENT APPLICATION",                    "FERTILIZER",
  "NUTRIENT",                                     "FERTILIZER",
  "TILIZER APPLICATION",                          "FERTILIZER",
  "APPLYING FERTILIZER",                          "FERTILIZER",
  
  # HARVESTING
  "HARVESTING",                                   "HARVESTING",
  "HARVESTING-SOYBEAN",                           "HARVESTING",
  "HARVESTING-PIGEONPEA",                         "HARVESTING",
  "HARVESTING-COTTON",                            "HARVESTING",
  "HARVESTING-SORGHUM",                           "HARVESTING",
  "HARVESTING-ONION",                             "HARVESTING",
  "HARVESTING-GROUNDNUT",                         "HARVESTING",
  "HARVESTING-ARECANUT",                          "HARVESTING",
  "HARVESTING-CHRYSANTHEMUM",                     "HARVESTING",
  "HARVESTING-BETEL VINE",                        "HARVESTING",
  "HARVESTING-BLACKGRAM",                         "HARVESTING",
  "HARVESTING-BY-PRODUCT",                        "HARVESTING",
  "HARVESTING BY-PRODUCT",                        "HARVESTING",
  "HARVESTING BY-PRODUCT-SORGHUM",                "HARVESTING",
  "HARVESTING-D LAB LAB",                         "HARVESTING",
  "HARVESTING-COCONUT",                           "HARVESTING",
  "HARVESTING-SUGARCANE",                         "HARVESTING",
  "HARVESTING-CHICKPEA",                          "HARVESTING",
  "HARVESTING-COWPEA",                            "HARVESTING",
  "HARVESTING-SORGHUM FODDER",                    "HARVESTING",
  "HARVESTING-HORSEGRAM",                         "HARVESTING",
  "HARVESTING-HULGA",                             "HARVESTING",
  "HARVESTING-MAIZE",                             "HARVESTING",
  "HARVESTING-MAIZE FODDER",                      "HARVESTING",
  "HARVESTING-MATKI",                             "HARVESTING",
  "HARVESTING-FINGER MILLET",                     "HARVESTING",
  "HERVESTING",                                   "HARVESTING",
  
  # THRESHING
  "THRESHING",                                    "THRESHING",
  "THRESHING-ARECANUT",                           "THRESHING",
  "THRESHING-BLACKGRAM",                          "THRESHING",
  "THRESHING-CHICKPEA",                           "THRESHING",
  "THRESHING-COWPEA",                             "THRESHING",
  "THRESHING-D LAB LAB",                          "THRESHING",
  "THRESHING-FINGER MILLET",                      "THRESHING",
  "THRESHING-GROUNDNUT",                          "THRESHING",
  "THRESHING-HORSEGRAM",                          "THRESHING",
  "THRESHING-HULGA",                              "THRESHING",
  "THRESHING-MAIZE",                              "THRESHING",
  "THRESHING-MATKI",                              "THRESHING",
  "THRESHING-PIGEONPEA",                          "THRESHING",
  "THRESHING-SORGHUM",                            "THRESHING",
  "THRESHING-SOYBEAN",                            "THRESHING",
  "THRESHING & TRANSPORT",                        "THRESHING",
  "THRESHING AND TRANSPORT",                      "THRESHING",
  
  # HARVESTING/THRESHING
  "THRESHING HARVESTING",                         "HARVESTING/THRESHING",
  "THRASHING HARVESTING",                         "HARVESTING/THRESHING",
  "HARVESTING AND THRESHING",                     "HARVESTING/THRESHING",
  "HARVESTING & THRESHING",                       "HARVESTING/THRESHING",
  "HARVESTING & THRESHING-SOYBEAN",               "HARVESTING/THRESHING",
  
  # WINNOWING
  "WINNOWING",                                    "WINNOWING",
  
  # TRANSPORT
  "TRANSPORT",                                    "TRANSPORT",
  "TRANSPORT-COTTON",                             "TRANSPORT",
  "TRANSPORT-PIGEONPEA",                          "TRANSPORT",
  "TRANSPORT-SORGHUM",                            "TRANSPORT",
  "TRANSPORT-SOYBEAN",                            "TRANSPORT",
  
  # IRRIGATION
  "IRRIGATION",                                   "IRRIGATION",
  "IRRIGATION-PIGEONPEA",                         "IRRIGATION",
  "IRRIGATION MANUAL",                            "IRRIGATION",
  
  # FUMIGATION
  "FUMIGATION",                                   "FUMIGATION",
  
  # ABELING
  "ABELING",                                      "ABELING",
  
  # LEVELING
  "LEVELING",                                     "LEVELING",
  "LAND PREPARATION-LEVELLING",                   "LEVELING",
  "LAND PREPARATION-HARROWING & LEVELLING",       "LEVELING",
  "PLOUGING WITH LEVELING",                       "LEVELING",
  "PLOUGHING WITH LEVELING",                      "LEVELING",
  "PLOUHGING WITH LEVELING",                      "LEVELING",
  
  # DIGGING
  "LAND PREPARATION-DIGGING",                     "DIGGING",
  "GAP FILLING/THINNING",                         "DIGGING",
  "SOIL DIGGING",                                 "DIGGING",
  "MAKING LINES",                                 "DIGGING",
  "DIGGING OF PIT",                               "DIGGING",
  "LAND PREPARATION-SOIL DIGGING",                "DIGGING",
  "LAND PREPARATION-ROUND DIGGING",               "DIGGING",
  "TRENCHING",                                    "DIGGING",
  
  # DIPPING
  "DIPPING",                                      "DIPPING",
  "DRENCHING",                                    "DIGGING",
  
  # BUNDING
  "BUNDING",                                      "BUNDING",
  "BUND MAKING",                                  "BUNDING",
  "BUND TRIMMING",                                "BUNDING",
  "BUND REPAIR",                                  "BUNDING",
  "FARM BUNDING",                                 "BUNDING",
  "WATER CHANNEL",                                "BUNDING",
  "LAND PREPARATION-WATER CHANNEL",               "BUNDING",
  "LAND PREPARATION-MAKING BASIN",                "BUNDING",
  "LAND PREPARATION-BUND REPAIR",                 "BUNDING",
  "LAND PREPARATION-BUND MAKING",                 "BUNDING",
  "LAND PREPARATION-BUND CLEANING",               "BUNDING",
  "LAND PREPARATION-RING BASIN PREPARATION",      "BUNDING",
  "LAND PREPARATION-FARM BUNDING",                "BUNDING",
  
  # BY PRODUCT MAKING
  "BY PRODUCT MAKING",                            "BY PRODUCT MAKING",
  
  # SUPERVISION
  "WATCHING",                                     "SUPERVISION",
  "SUPERVISION",                                  "SUPERVISION",
  
  # PINCHING/CUTTING
  "PRUNING",                                      "PINCHING/CUTTING",
  "PINCHING",                                     "PINCHING/CUTTING",
  "CUTTING",                                      "PINCHING/CUTTING",
  "NIPPING",                                      "PINCHING/CUTTING",
  "PRUNING/PINCHING",                             "PINCHING/CUTTING",
  "AIR LAYERING",                                 "PINCHING/CUTTING",
  
  # MULCHING
  "MULCHING",                                     "MULCHING",
  "MANURING",                                     "MULCHING",
  
  # POD COLLECTION
  "POD COLLECTION",                               "POD COLLECTION",
  
  # GRADING/TAGGING
  "GRADING",                                      "GRADING/TAGGING",
  "TAGGING",                                      "GRADING/TAGGING",
  
  # LOADING
  "LOADING",                                      "LOADING",
  "STACKING",                                     "LOADING",
  "PACKING OF RAISINS",                           "LOADING",
  
  # CURING
  "CURING",                                       "CURING",
  
  # TRANSFORMATION
  "PROCESSING OF ARECANUT",                       "TRANSFORMATION",
  "PROCESSING OF ARACANUT",                       "TRANSFORMATION",
  "REMOVING RAISINS FROM RAISIN SHED",            "TRANSFORMATION",
  "CLEANING OF RAISIN SHED",                      "TRANSFORMATION",
  "PACKING OF RAISINS",                           "TRANSFORMATION",
  
  # GIRDLING
  "GIRDLING",                                     "GIRDLING",
  "GRIDLING",                                     "GIRDLING"
)
```

```{r, message=FALSE, warning=FALSE}
# Ajouter OPERATION dans Cultivation_2014
CultInput_2010 <- CultInput_2010 |>
  rename(OPERATION_VARIANT = OPERATION) |>
  left_join(correspondances_oper |> select(OPERATION_VARIANT, OPERATION),
          by = "OPERATION_VARIANT") |>
  select(-OPERATION_VARIANT)
```

```{r}
# Nouvelles catégories OPERATION
cat_operations <- tribble(
  ~OLD_OPERATION,        ~OPERATION,

  "HAND WEEDING",        "HAND WEEDING",
  "HARVESTING",          "HARVESTING & THRESHING",
  "THRESHING",           "HARVESTING & THRESHING",
  "HARVESTING/THRESHING","HARVESTING & THRESHING",
  "WINNOWING",           "HARVESTING & THRESHING",
  "INTERCULTURE",        "INTERCULTURE",
  "THINNING",            "INTERCULTURE",
  "PINCHING/CUTTING",    "INTERCULTURE",
  "MULCHING",            "INTERCULTURE",
  "FENCE TRIMMING",      "INTERCULTURE",
  "GIRDLING",            "INTERCULTURE",
  "IRRIGATION",          "IRRIGATION",
  "LAND PREPARATION",    "LAND PREPARATION",
  "BUNDING",             "LAND PREPARATION",
  "DIGGING",             "LAND PREPARATION",
  "LEVELING",            "LAND PREPARATION",
  "FIELD CLEANING",      "LAND PREPARATION",
  "MARKETING",           "MARKETING",
  "ABELING",             "MARKETING",
  "BY PRODUCT MAKING",   "MARKETING",
  "TRANSFORMATION",      "MARKETING",
  "GRADING/TAGGING",     "MARKETING",
  "SOWING",              "SEED SOWING",
  "DIPPING",             "SEED SOWING",
  "TRANSPLANTING",       "TRANSPLANTING",
  "UPROOTING",           "TRANSPLANTING",
  "PLANT PROTECTION",    "PLANT PROTECTION MEASURES",
  "PESTICIDE",           "PLANT PROTECTION MEASURES",
  "HERBICIDE",           "PLANT PROTECTION MEASURES",
  "FUMIGATION",          "PLANT PROTECTION MEASURES",
  "FERTILIZER",          "CHEMICAL FERTILIZER APPL.",
  "SUPERVISION",         "SUPERVISION",
  "TRANSPORT",           "TRANSPORT",
  "LOADING",             "TRANSPORT",
  "NURSERY RAISING",     "NURSERY RAISING",
  "POD COLLECTION",      "OTHERS",
  "CURING",              "OTHERS",
  "TRANSFORMATION",      "OTHERS",
  "BY PRODUCT MAKING",   "OTHERS"
)
```

```{r, warning=FALSE}
# Ajouter les nouvelles catégories d'OPERATION dans Cultivation_cult_distinctes
CultInput_2010 <- CultInput_2010 |>
  rename(OLD_OPERATION = OPERATION) |>
  left_join(cat_operations, by = "OLD_OPERATION") |>
  relocate(OPERATION, .after = DT_OPER) |>
  select(-OLD_OPERATION)
```

### Créer les variables d'intérêt

Pour le genre, comme pour l'année 2014, le travail masculin inclut les bullocks. 

```{r}
# Créer la variable Gender
CultInput_2010 <- CultInput_2010 |>
  mutate(
    GENDER = case_when(
      LAB_TYPE %in% c("HF", "FF", "EF") ~ "Female",
      LAB_TYPE %in% c("HM", "FM", "EM", "OB", "HB", "EB") ~ "Male",
      LAB_TYPE %in% c("HC", "FC", "EC") ~ "Child",
      TRUE ~ "Other"
    )
  )
```

```{r}
# Créer la variable Employment 
CultInput_2010 <- CultInput_2010 |>
  mutate(
    EMPLOYMENT = case_when(
      LAB_TYPE %in% c("HF", "HM", "HC") ~ "Hired",
      LAB_TYPE %in% c("FM", "FF", "FC") ~ "Family",
      LAB_TYPE %in% c("EM", "EF", "EC") ~ "Exchange",
      TRUE ~ "Other"
    )
  )
```


## Graph- Travail des femmes

### Par mois

```{r}
# Créer la variable Month
CultInput_2010 <- CultInput_2010 |>
  mutate(MONTH = substr(SUR_MON_YR, 1, 2)) |>
  mutate(
    MONTH = recode(MONTH,
                      `01` = "janv",
                      `02` = "feb",
                      `03` = "march",
                      `04` = "april",
                      `05` = "may",
                      `06` = "june",
                      `07` = "july",
                      `08` = "aug",
                      `09` = "sept",
                      `10` = "oct",
                      `11` = "nov",
                      `12` = "dec")
  )
```

```{r}
month_levels <- c("janv", "feb", "march", "april", "may", "june", 
                  "july", "aug", "sept", "oct", "nov", "dec")

hr_per_gender <- CultInput_2010 |>
  group_by(GENDER, MONTH, .keep_all = TRUE) |>
  summarise(TOTAL_HR = sum(WORK_HR, na.rm = TRUE), .groups = "drop") |>
  mutate(MONTH = factor(MONTH, levels = month_levels, ordered = TRUE))
```

```{r}
hr_per_gender |>
  filter(GENDER == "Female" | GENDER == "Male") |>
  ggplot(aes(x = MONTH, y = TOTAL_HR, fill = GENDER)) +
  geom_bar(stat = "identity", position = position_dodge(width = 0.8), width = 0.6) +
  labs(
    title = "Hours worked on the farm by gender, by month",
    x = "",
    y = "",
    fill = "Gender"
  ) +
  scale_y_continuous(labels = comma) +
  theme_minimal() +
    theme(
    plot.title = element_text(size = 16),
    axis.text.y = element_text(size = 10),
    axis.text.x = element_text(angle = 45, hjust = 1, size = 12),
    legend.text = element_text(size = 10),
    legend.title = element_text(size = 12)
  )
```
Exempté en juillet où les hommes travaillent plus, les femmes semblent travailler autant que les hommes, ce qui n'est pas cohérent avec le graph suivant où les femmes travaillent plus. 

Cela ne correspond pas non plus aux résultats pour 2014, où le temps de travail des femmes est supérieur à celui des hommes pour la majorité des mois. 


### Travail employé

```{r}
hired_work_all <- CultInput_2010 |>
  group_by(GENDER, EMPLOYMENT) |>
  summarise(TOTAL_HR = sum(WORK_HR, na.rm = TRUE), .groups = "drop") 
```

```{r}
hired_work_all |>
  filter(EMPLOYMENT %in% c("Hired", "Family")) |>
  filter(GENDER %in% c("Female", "Male")) |>
  ggplot(aes(x = GENDER, y = TOTAL_HR, fill = GENDER)) +
  geom_bar(stat = "identity", position = position_dodge(width = 0.7), width = 0.8) +
  facet_wrap(~ EMPLOYMENT, scales = "free_x") +
  labs(
    title = "Hours worked on the farm by gender and employment type",
    x = "",
    y = ""
  ) +
  scale_y_continuous(labels = scales::comma) +
  theme(
    plot.title = element_text(size = 16),
    axis.text.y = element_text(size = 10),
    axis.text.x = element_text(size = 12),
    strip.text = element_text(size = 14),
    legend.text = element_text(size = 12),
    legend.title = element_text(size = 12),
    panel.grid.major = element_line(color = "grey80"),
    panel.background = element_rect(fill = "white", color = NA),
    plot.background = element_rect(fill = "white", color = NA)
  )
```
Exactement le même pattern que pour l'année 2014. 


### Travail par opération

On regarde sur quelles opérations les femmes travaillent le plus. 

```{r}
oper_per_gender <- CultInput_2010 |>
  group_by(GENDER, OPERATION, .keep_all = TRUE) |>
  summarise(TOTAL_HR = sum(WORK_HR, na.rm = TRUE), .groups = "drop") 
```

```{r}
oper_per_gender |>
  filter(OPERATION != "OTHERS" & OPERATION != "NURSERY RAISING" & OPERATION != "MARKETING") |>
  mutate(OPERATION = recode(OPERATION, `CHEMICAL FERTILIZER APPL.` = "FERTILIZER APPL.")) |>
  mutate(OPERATION = recode(OPERATION, `PLANT PROTECTION MEASURES` = "PLANT PROTECTION")) |>
  filter(GENDER == "Female" | GENDER == "Male") |>
  ggplot(aes(x = OPERATION, y = TOTAL_HR, fill = GENDER)) +
  geom_bar(stat = "identity", position = position_dodge(width = 0.7), width = 0.6) +
  labs(
    title = "Hours worked per operation, by gender",
    x = "",
    y = "",
    fill = "Gender"
  ) +
  scale_y_continuous(labels = scales::comma) +
  theme_minimal() +
  theme(
    plot.title = element_text(size = 16),
    axis.text.y = element_text(size = 10),
    axis.text.x = element_text(angle = 45, hjust = 1, size = 12),
    legend.text = element_text(size = 10),
    legend.title = element_text(size = 12)
  )
```

On constate que Hand weeding et Harvesting/Threshing sont des tâches majoraitement féminies, même résultat que pour 2014, bien que la différence entre les hommes et les femmes pour Harvesting/Threshing est plus faible que ce qu'on voit en 2014. 

Les heures de travail dédiées au transplanting sont plus basses que ce qu'on a observé en 2014. 


## Cultures présentes

Je regarde quelles sont les cultures présentes pour cette année. C'ets notament pour vérifier si la différence observée en heures de travail pour transplanting est due à ue différence dans la culture du riz.


Pour cela, il faut merger la base CultInput avec PlotList. A voir si je le fais car travail important ? 



