---
title: "Fichier 3 : Analyse par genre de la base Cultivation 2014"
format: html
editor: source
---

```{r, message=FALSE, warning=FALSE}
rm(list = ls())
graphics.off()
cat("\014")
```

```{r, message=FALSE, warning=FALSE}
here::i_am("ICRESAT_database_analysis/Analyse_gender.qmd")
library(dplyr)
library(tidyr)
library(ggplot2)
library(scales)
library(knitr)
library(viridisLite)
library(stringr)
library(tibble)
library(tidyverse)
library(gt)
```

```{r}
Cultivation_expand <- readRDS(here::here("Base de données générées", "Cultivation_expand", "Cultivation_expand.rds"))
```


********************************************************************************

## Analyse par genre

### Travail par mois

On compare les heures travaillées par mois selon le genre.

Je ne peux faire de graphique sur le nombre de travailleurs ou les heures par travailleur car la variable LAB_TYPE représente tout le travail effectué pour une opération, donc peut regrouper une ou plusieurs personnes. 


```{r}
month_levels <- c("janv", "feb", "march", "april", "may", "june", 
                  "july", "aug", "sept", "oct", "nov", "dec")

hr_per_gender <- Cultivation_expand |>
  group_by(GENDER, MONTH, .keep_all = TRUE) |>
  summarise(TOTAL_HR = sum(WORK_HR, na.rm = TRUE), .groups = "drop") |>
  mutate(MONTH = factor(MONTH, levels = month_levels, ordered = TRUE))
```

```{r}
plot_gender_hours_month <- hr_per_gender |>
  filter(GENDER == "Female" | GENDER == "Male") |>
  ggplot(aes(x = MONTH, y = TOTAL_HR, fill = GENDER)) +
  geom_bar(stat = "identity", position = position_dodge(width = 0.8), width = 0.6) +
  labs(
    title = "Hours worked on the farm by gender, by month",
    x = "",
    y = "",
    fill = "Gender"
  ) +
  scale_y_continuous(labels = comma) +
  theme_minimal() +
    theme(
    plot.title = element_text(size = 16),
    axis.text.y = element_text(size = 10),
    axis.text.x = element_text(angle = 45, hjust = 1, size = 12),
    legend.text = element_text(size = 10),
    legend.title = element_text(size = 12)
  )

plot_gender_hours_month
```
```{r}
ggsave("figures/Gender_labor_month.png", plot = plot_gender_hours_month, width = 8, height = 6, dpi = 300)
```


### Travail employé

On regarde le type de main d'oeuvre selon le genre : employé, famille et échange à partir de la variable Employment. 

Je regarde le nombre d'heures travaillées selon le type d'emploi et le genre. 

```{r}
hired_work_all <- Cultivation_expand |>
  group_by(GENDER, EMPLOYMENT) |>
  summarise(TOTAL_HR = sum(WORK_HR, na.rm = TRUE), .groups = "drop") 
```

#### En nombre de ménages

Quelle est la proportion de ménages qui embauchent du travail employé, féminin et/ou masculin ? 


proportion_hh <- hired_work_all |>




#### Sur toute l'année

```{r}
labor_employment <- hired_work_all |>
  filter(EMPLOYMENT %in% c("Hired", "Family")) |>
  filter(GENDER %in% c("Female", "Male")) |>
  ggplot(aes(x = GENDER, y = TOTAL_HR, fill = GENDER)) +
  geom_bar(stat = "identity", position = position_dodge(width = 0.7), width = 0.8) +
  facet_wrap(~ EMPLOYMENT, scales = "free_x") +
  labs(
    title = "Hours worked on the farm by gender and employment type",
    x = "",
    y = ""
  ) +
  scale_y_continuous(labels = scales::comma) +
  theme(
    plot.title = element_text(size = 16),
    axis.text.y = element_text(size = 10),
    axis.text.x = element_text(size = 12),
    strip.text = element_text(size = 14),
    legend.text = element_text(size = 12),
    legend.title = element_text(size = 12),
    panel.grid.major = element_line(color = "grey80"),
    panel.background = element_rect(fill = "white", color = NA),
    plot.background = element_rect(fill = "white", color = NA)
  )

labor_employment
```

```{r}
ggsave("figures/Gender_labor_employment.png", plot = labor_employment, width = 8, height = 6, dpi = 300)
```

Les femmes travaillent bien plus en étant employées qu'en faisant partie du ménage et leurs heures travaillées employées dépassent celles des hommes employés. 


#### Par mois

Le but est de regarder si les hommes et femmes employés sont embauchés durant les mêmes périodes. 

```{r}
hired_work <- Cultivation_expand |>
  group_by(GENDER, EMPLOYMENT, MONTH, .keep_all = TRUE) |>
  summarise(TOTAL_HR = sum(WORK_HR, na.rm = TRUE), .groups = "drop") |>
  mutate(MONTH = factor(MONTH, levels = month_levels, ordered = TRUE))
```

```{r}
plot_gender_hired <- hired_work |>
  filter(EMPLOYMENT == "Hired") |>
  filter(GENDER == "Female" | GENDER == "Male") |>
  ggplot(aes(x = MONTH, y = TOTAL_HR, fill = GENDER)) +
  geom_bar(stat = "identity", position = position_dodge(width = 0.7), width = 0.6) +
  labs(
    title = "Hired work: Hours worked by gender, by month",
    x = "",
    y = "",
    fill = "Gender"
  ) +
  scale_y_continuous(labels = scales::comma) +
  theme_minimal() +
    theme(
    plot.title = element_text(size = 16),
    axis.text.y = element_text(size = 10),
    axis.text.x = element_text(angle = 45, hjust = 1, size = 12)
  )

plot_gender_hired
```

Les femmes et hommes sont embauchés lors des mêmes périodes, mais pas dans la même proportion. 

Même réflexion avec le travail au sein du ménage, est-ce que les hommes et femmes de la famille travaillent durant les mêmes périodes ?

```{r}
plot_gender_family <- hired_work |>
  filter(EMPLOYMENT == "Family") |>
  filter(GENDER == "Female" | GENDER == "Male") |>
  ggplot(aes(x = MONTH, y = TOTAL_HR, fill = GENDER)) +
  geom_bar(stat = "identity", position = position_dodge(width = 0.7), width = 0.6) +
  labs(
    title = "Family work: Hours worked by gender, by month",
    x = "",
    y = "",
    fill = "Gender"
  ) +
  scale_y_continuous(labels = scales::comma) +
  theme_minimal() +
    theme(
    plot.title = element_text(size = 16),
    axis.text.y = element_text(size = 10),
    axis.text.x = element_text(angle = 45, hjust = 1, size = 12),
    legend.text = element_text(size = 10),
    legend.title = element_text(size = 12)
  )

plot_gender_family
```

Le travail des femmes au sein du ménage semble plus constant dans l'année que celui des hommes, qui ont un pic de travail en juillet (moisson de Kharif)

Quelles sont les opérations faites en juillet, qui demandent un temps de travail important et sont réalisées par les hommes de la famille ?

```{r}
oper_per_month <- Cultivation_expand |>
  filter(
    EMPLOYMENT == "Family",
    GENDER == "Male"
  ) |>
  group_by(MONTH, OPERATION) |>
  summarise(OPER_HR = sum(WORK_HR, na.rm = TRUE), .groups = "drop") |>
  group_by(MONTH) |>
  mutate(TOTAL_HR = sum(OPER_HR, na.rm = TRUE), .groups = "drop")

oper_per_month <- oper_per_month |>
  mutate(prct_oper = round(100 * OPER_HR / TOTAL_HR, 2))
```

```{r}
oper_per_month |>
  filter(MONTH == "july") |>
  arrange(MONTH, desc(prct_oper)) |>
  select(MONTH, OPERATION, prct_oper) |>
  kable(
    caption = "Pourcentage de chaque opération dans le temps de travail des hommes de la famille en juillet",
    col.names = c("Mois", "Opération", "Part (%)")
  )
```

### Travail par opération

#### Toutes cultures: total d'heures travaillées et moyenne de Hr/acre

On regarde sur quelles opérations les femmes travaillent le plus. 

```{r}
oper_per_gender <- Cultivation_expand |>
  group_by(GENDER, OPERATION, .keep_all = TRUE) |>
  summarise(TOTAL_HR = sum(WORK_HR, na.rm = TRUE), .groups = "drop") 
```

```{r}
Gender_labor_operation <- oper_per_gender |>
  filter(OPERATION != "OTHERS" & OPERATION != "NURSERY RAISING" & OPERATION != "MARKETING") |>
  mutate(OPERATION = recode(OPERATION, `CHEMICAL FERTILIZER APPL.` = "FERTILIZER APPL.")) |>
  mutate(OPERATION = recode(OPERATION, `PLANT PROTECTION MEASURES` = "PLANT PROTECTION")) |>
  filter(GENDER == "Female" | GENDER == "Male") |>
  ggplot(aes(x = OPERATION, y = TOTAL_HR, fill = GENDER)) +
  geom_bar(stat = "identity", position = position_dodge(width = 0.7), width = 0.6) +
  labs(
    title = "Hours worked per operation, by gender",
    x = "",
    y = "",
    fill = "Gender"
  ) +
  scale_y_continuous(labels = scales::comma) +
  theme_minimal() +
  theme(
    plot.title = element_text(size = 16),
    axis.text.y = element_text(size = 10),
    axis.text.x = element_text(angle = 45, hjust = 1, size = 12),
    legend.text = element_text(size = 10),
    legend.title = element_text(size = 12)
  )

Gender_labor_operation
```

```{r}
ggsave("figures/Gender_labor_operation.png", plot = Gender_labor_operation, width = 8, height = 6, dpi = 300)
```

Les femmes travaillent le plus lors du Hand weeding et du Harvesting/Threshing, et dans une proportion bien plus importante que les hommes. 

Je regarde la moyenne de Hr/acre par opération en fonction du genre. 

```{r}
# Recalculer le ratio Hr/acre selon les opérations, en prennant en compte le genre
test_ratio_oper <- Cultivation_expand |>
  group_by(VDS_ID, PLOT_CODE, SEASON, CROP, GENDER, OPERATION) |>
  mutate(
    HR_PER_ACRE = sum(WORK_HR, na.rm = TRUE) / AREA_CROP
  ) |>
  distinct(VDS_ID, PLOT_CODE, SEASON, CROP, HR_PER_ACRE, GENDER, OPERATION)

# Calculer la moyenne de Hr/acre par genre en considérant OPERATION
test_mean_oper <- test_ratio_oper |>
  group_by(GENDER, OPERATION) |>
  summarise(MEAN_HACRE = mean(HR_PER_ACRE, na.rm = TRUE), .groups = "drop")
```

```{r}
test_mean_oper |>
  filter(GENDER == "Female" | GENDER == "Male") |>
  filter(OPERATION != "MARKETING") |>
  ggplot(aes(x = OPERATION, y = MEAN_HACRE, fill = GENDER)) +
  geom_bar(stat = "identity", position = position_dodge(width = 0.7), width = 0.6) +
  labs(
    title = "Moyenne de Hr/acre par opération en fonction du genre",
    x = "",
    y = "",
    fill = ""
  ) +
  scale_y_continuous(labels = scales::comma) +
  theme_minimal() +
  theme(
    axis.text.x = element_text(angle = 45, hjust = 1, size = 10),
    legend.text = element_text(size = 8)
  )
```

!attention: résultat incohérent pour le Hr/acre moyen des femmes pour le Marketing

#### 3 cultures: total d'heures travaillées par genre

```{r}
# Calculer la part (en %) des heures de travail réalisées par genre pour chaque couple (opération, culture)

# Filtrer les couples avec au moins 20 observations 
oper_gender_prct <- Cultivation_expand |>
  filter(GENDER %in% c("Female", "Male")) |>
  group_by(CROP, OPERATION, GENDER) |>
  mutate(N = n()) |>
  ungroup() |>
  filter(N >= 20) |>
  
# Refaire le groupe pour calculer le pourcentage par genre
  group_by(CROP, OPERATION, GENDER) |>
  summarise(HR_GENDER = sum(WORK_HR, na.rm = TRUE), .groups = "drop") |>
  group_by(CROP, OPERATION) |>
  mutate(HR_ALL = sum(HR_GENDER, na.rm = TRUE)) |>
  ungroup() |>
  mutate(PRCT_HR = 100 * HR_GENDER / HR_ALL)
```

```{r}
plot_prct_oper_gender <- oper_gender_prct |>
  filter(CROP %in% c("PADDY", "MAIZE", "WHEAT")) |>
  mutate(
    OPERATION = recode(OPERATION, `CHEMICAL FERTILIZER APPL.` = "FERTILIZER APPL."),
    CROP = recode(CROP, `PADDY` = "RICE")
  ) |>
  filter(!OPERATION %in% c(
    "SUPERVISION", "NURSERY RAISING", "MARKETING", "OTHERS",
    "PLANT PROTECTION MEASURES", "TRANSPLANTING", "TRANSPORT", "SEED SOWING"
  )) |>
  mutate(OPERATION_FCT = fct_reorder(OPERATION, HR_ALL, .desc = TRUE)) |>
  ggplot(aes(x = CROP, y = PRCT_HR, fill = GENDER)) +
  geom_bar(stat = "identity", position = "fill", width = 0.6) +
  facet_wrap(~OPERATION_FCT) +
  labs(
    title = "Distribution of labor by gender, for the 6 main operations",
    x = "",
    y = "Share of hours worked",
    fill = "Gender"
  ) +
  theme_minimal() +
  theme(
    plot.title = element_text(size = 16),
    axis.text.y = element_text(size = 10),
    axis.title.y = element_text(size = 12, color = "gray20"),
    axis.text.x = element_text(size = 10),
    legend.text = element_text(size = 11),
    legend.title = element_text(size = 12)
  )
```

```{r}
ggsave("figures/Prct_gender_oper.png", plot = plot_prct_oper_gender, width = 8, height = 6, dpi = 300)
```

### Heures travaillées

#### Par culture

Est-ce qu'on observe si les femmes travaillent plus pour certains cultures ? Si oui, quelle sont les caractéristiques de ces cultures (grande demande en hand weeding, harvesting)

```{r}
hr_per_gender <- Cultivation_expand |>
  group_by(GENDER, CROP, .keep_all = TRUE) |>
  summarise(TOTAL_HR = sum(WORK_HR, na.rm = TRUE), .groups = "drop") 
```

```{r}
hr_per_gender |>
  filter(CROP %in% c("PADDY", "WHEAT", "MAIZE", "COTTON", "SOYBEAN", "SORGHUM", "CHICKPEA", "BLACK GRAM", "GROUNDNUT", "ONION", "POTATO")) |>
  filter(GENDER == "Female" | GENDER == "Male") |>
  ggplot(aes(x = CROP, y = TOTAL_HR, fill = GENDER)) +
  geom_bar(stat = "identity", position = position_dodge(width = 0.7), width = 0.6) +
  labs(
    title = "Heures travaillées par culture selon le genre",
    x = "",
    y = "",
    fill = ""
  ) +
  scale_y_continuous(labels = scales::comma) +
  theme_minimal() +
  theme(
    axis.text.x = element_text(angle = 45, hjust = 1, size = 10),
    legend.text = element_text(size = 8)
  )
```

Caractéristiques des cutures où on observe une différence de temps de travail entre les femmes et les hommes : 
- Cotton :
    Harvesting/Threshing : 46%
    Hand weeding : 23%
    Land preparation : 7%
    Irrigation : 3%
  Machinery : 11% (et 20% de n/a)
    
- Wheat : 
    Harvesting/Threshing : 47%
    Hand weeding : 9%
    Land preparation : 6%
    Irrigation : 21%
  Machinery : 11% (et 40% de n/a)

- Paddy (pour comparer) : 
    Harvesting/Threshing : 29%
    Hand weeding : 16%
    Land preparation : 11%
    Irrigation : 6%
  Machinery : 5% (et 36% de n/a)


#### Selon la région / Etat

Je regarde si le travail des femmes varie selon la région (SAT ou EAST) et l'Etat. 

```{r}
hr_per_gender <- Cultivation_expand |>
  group_by(GENDER, REGION, .keep_all = TRUE) |>
  summarise(TOTAL_HR = sum(WORK_HR, na.rm = TRUE), .groups = "drop") 
```

```{r}
hr_per_gender |>
  filter(GENDER == "Female" | GENDER == "Male") |>
  ggplot(aes(x = REGION, y = TOTAL_HR, fill = GENDER)) +
  geom_bar(stat = "identity", position = position_dodge(width = 0.7), width = 0.6) +
  labs(
    title = "Heures travaillées par genre selon la région",
    x = "",
    y = "",
    fill = ""
  ) +
  scale_y_continuous(labels = scales::comma) +
  theme_minimal() +
  theme(
    axis.text.x = element_text(hjust = 1, size = 10),
    legend.text = element_text(size = 8)
  )
```

C'est dans les Etats dits Semi-Arid Tropics qu'on observe une différence d'heures travaillées en les hommes et les femmes. Cette différence n'est pas présente dans les Etats de l'est.

```{r}
hr_per_gender <- Cultivation_expand |>
  group_by(GENDER, REGION, STATE, .keep_all = TRUE) |>
  summarise(TOTAL_HR = sum(WORK_HR, na.rm = TRUE), .groups = "drop") 
```

```{r}
hr_per_gender |>
  filter(GENDER == "Female" | GENDER == "Male") |>
  ggplot(aes(x = STATE, y = TOTAL_HR, fill = GENDER)) +
  geom_bar(stat = "identity", position = position_dodge(width = 0.7), width = 0.6) +
  facet_wrap(~ REGION, scales = "free_x") +
  labs(
    title = "Heures travaillées par genre selon l'Etat (groupé par région)",
    x = "",
    y = "",
    fill = ""
  ) +
  scale_y_continuous(labels = scales::comma) +
  theme_minimal() +
  theme(
    axis.text.x = element_text(hjust = 1, size = 10),
    legend.text = element_text(size = 8)
  )
```

#### Irrigation

On regarde si le travail des femmes varie selon l'irrigation du champ. 

```{r}
hr_per_gender <- Cultivation_top_25 |>
  group_by(GENDER, IRRIGATION, .keep_all = TRUE) |>
  summarise(TOTAL_HR = sum(WORK_HR, na.rm = TRUE), .groups = "drop") 
```

A faire: Calculer la variable IRRIGATION dans Cultivation_expand puis l'ajouter à Cultivation_top_25

```{r}
hr_per_gender |>
  filter(GENDER == "Female" | GENDER == "Male") |>
  ggplot(aes(x = IRRIGATION, y = TOTAL_HR, fill = GENDER)) +
  geom_bar(stat = "identity", position = position_dodge(width = 0.7), width = 0.6) +
  labs(
    title = "Heures travaillées par genre selon l'irrigation",
    x = "",
    y = "",
    fill = ""
  ) +
  scale_y_continuous(labels = scales::comma) +
  theme_minimal() +
  theme(
    axis.text.x = element_text(hjust = 1, size = 10),
    legend.text = element_text(size = 8)
  )
```

Calcul de la moyenne de Hr/acre selon l'irrigation, en ajoutant le genre : 

```{r}
# Recalculer le ratio H/acre selon l'irrigation, en prennant en compte le genre
test_ratio_irri <- Cultivation_top_25 |>
  group_by(VDS_ID, PLOT_CODE, SEASON, CROP, GENDER, IRRIGATION) |>
  mutate(
    HR_PER_ACRE = sum(WORK_HR, na.rm = TRUE) / AREA_CROP
  ) |>
  distinct(VDS_ID, PLOT_CODE, SEASON, CROP, HR_PER_ACRE, GENDER, IRRIGATION)

# Calculer la moyenne de Hr/acre par genre en considérant IRRIGATION
test_mean_irri <- test_ratio_irri |>
  group_by(GENDER, IRRIGATION) |>
  summarise(MEAN_HACRE = mean(HR_PER_ACRE, na.rm = TRUE), .groups = "drop")
```

```{r}
test_mean_irri |>
  filter(GENDER == "Female" | GENDER == "Male") |>
  filter(IRRIGATION != "Autre") |>
  ggplot(aes(x = IRRIGATION, y = MEAN_HACRE, fill = GENDER)) +
  geom_bar(stat = "identity", position = position_dodge(width = 0.7), width = 0.6) +
  labs(
    title = "Moyenne de Hr/acre par genre selon l'irrigation",
    x = "",
    y = "",
    fill = ""
  ) +
  scale_y_continuous(labels = scales::comma) +
  theme_minimal() +
  theme(
    axis.text.x = element_text(hjust = 1, size = 10),
    legend.text = element_text(size = 8)
  )
```


#### HYV

On regarde si le travail des femmes varie selon la variété de graine (HYV). 

```{r}
hr_per_gender <- Cultivation_top_25 |>
  group_by(GENDER, VAR_TYPE, .keep_all = TRUE) |>
  summarise(TOTAL_HR = sum(WORK_HR, na.rm = TRUE), .groups = "drop") 
```

J'utilise Cultivation_top_25, car les valeurs de HYV sont renommées seulement dans cette table (à faire dans Cultivation_expand)

```{r}
hr_per_gender |>
  filter(GENDER == "Female" | GENDER == "Male") |>
  filter(VAR_TYPE != "Others" & VAR_TYPE != "BT") |>
  ggplot(aes(x = VAR_TYPE, y = TOTAL_HR, fill = GENDER)) +
  geom_bar(stat = "identity", position = position_dodge(width = 0.7), width = 0.6) +
  labs(
    title = "Heures travaillées par genre selon la variété de graine",
    x = "",
    y = "",
    fill = ""
  ) +
  scale_y_continuous(labels = scales::comma) +
  theme_minimal() +
  theme(
    axis.text.x = element_text(hjust = 1, size = 10),
    legend.text = element_text(size = 8)
  )
```

Attention : Les résultats sont faussés car les n/a pour HYV sont inégalement répartis entre les cultures. Le cotton, culture majoraitement faite par les femmes, a 95% de n/a.


#### Superficie des parcelles (pas sûre de garder)

L'idée est de voir si le travail des femmes varie selon la superficie du champ. 

```{r}
hr_per_area <- Cultivation_expand |>
  filter(EMPLOYMENT == "Hired") |>
  group_by(GENDER, AREA_CROP, .keep_all = TRUE) |>
  summarise(TOTAL_HR = sum(WORK_HR, na.rm = TRUE), .groups = "drop") 
```

```{r, message=FALSE, warning=FALSE}
hr_per_area |>
  filter(GENDER == "Female" | GENDER == "Male") |>
  ggplot(aes(x = AREA_CROP, y = TOTAL_HR, color = GENDER)) +
  geom_point(alpha = 0.6) +
  ylim(0, 10000) +
  xlim(0, 10) +
  geom_smooth(method = "lm", se = FALSE, linetype = "dashed") +
  labs(x = "Superficie de la parcelle (en acre)", y = "Heures de travail", color = "") +
  theme_minimal()
```

Le travail fait par les membres de la famille (homme et femme) ne semble pas augmenter avec la superficie des parcelles. C'est légèrement le cas pour le travail employé (homme et femme).


#### Méchanisation

J'étudie la participation des femmes selon que l'opération soit méchanisée ou non. L'hypothèse est que les femmes réalisent peu d'opérations méchanisées, comme dit dans la littérature. 

```{r}
hr_per_gender <- Cultivation_top_25 |>
  group_by(GENDER, MACHINERY, .keep_all = TRUE) |>
  summarise(TOTAL_HR = sum(WORK_HR, na.rm = TRUE), .groups = "drop") 
```

```{r}
hr_per_gender |>
  filter(GENDER == "Female" | GENDER == "Male") |>
  ggplot(aes(x = MACHINERY, y = TOTAL_HR, fill = GENDER)) +
  geom_bar(stat = "identity", position = position_dodge(width = 0.7), width = 0.6) +
  labs(
    title = "Heures travaillées par genre selon la méchanisation des opérations",
    x = "",
    y = "",
    fill = ""
  ) +
  scale_y_continuous(labels = scales::comma) +
  theme_minimal() +
  theme(
    axis.text.x = element_text(hjust = 1, size = 10),
    legend.text = element_text(size = 8)
  )
```

L'hypothèse semble vérifiée (à regarder plus en détails) : les femmes travaillent plus sur les opérations non méchanisées. 


********************************************************************************

## Relation travail féminin familial et employé

On veut représenter le temps de travail féminin familial (LAB_TYPE = FF) par rapport au temps de travail féminin total ou employé. On se concentre sur la culture de riz en Kharif. 

```{r, message=FALSE, warning=FALSE}
female_work_hours <- Cultivation_expand |>
  filter(CROP == "PADDY", SEASON == "KHARIF") |>
  group_by(VDS_ID, PLOT_CODE, CROP, SEASON) |>
  summarise(
    WORK_HF = sum(WORK_HR[LAB_TYPE == "HF"], na.rm = TRUE),
    WORK_FF = sum(WORK_HR[LAB_TYPE == "FF"], na.rm = TRUE),
    WORK_F = WORK_HF + WORK_FF
  ) |>
  ungroup()
```

### Scatter point

Graphique avec nuage de points + courbe de régression locale : loess (locally estimated scatterplot smoothing)

Ce graphique montre l'effet de substitution entre le travail féminin employé et celui familial champ par champ, avec chaque point représentant une observation individuelle. 

```{r, message=FALSE}
# 1ère méthode avec le travail employé en abscisse 
point_female_work_hr <- female_work_hours |>
  ggplot(aes(x = WORK_HF, y = WORK_FF)) +
  geom_point(alpha = 0.3) +
  geom_smooth(method = "loess", se = FALSE, color = "red") +
  coord_cartesian(xlim = c(0, 500), ylim = c(0, 500)) +
  labs(
    title = "Relation champ par champ entre travail féminin employé et familial",
    x = "Heures de travail employé",
    y = "Heures de travail familial",
    caption = "Chaque point représente un champ ; la courbe montre la tendance locale (loess) entre les deux types de travail"
  ) +
  theme_minimal() +
  theme(
    plot.title = element_text(size = 16),
    axis.text = element_text(size = 10, color = "gray20"),
    axis.title = element_text(size = 12, color = "gray20"),
    plot.caption = element_text(
      face = "italic",
      size = 10,
      color = "gray20"
    )
  )

point_female_work_hr
```

```{r, message=FALSE}
# 2ème méthode avec le travail total en abscisse 
female_work_hours |>
  ggplot(aes(x = WORK_F, y = WORK_FF)) +
  geom_point(alpha = 0.3) +
  geom_smooth(method = "loess", se = FALSE, color = "red") +
  coord_cartesian(xlim = c(0, 200), ylim = c(0, 200)) +
  labs(
    title = "Relation champ par champ entre travail féminin total et familial",
    x = "Heures de travail total",
    y = "Heures de travail familial",
    caption = "Chaque point représente un champ ; la courbe montre la tendance locale (loess) entre les deux types de travail"
  ) +
  theme_minimal() +
  theme(
    plot.title = element_text(size = 16),
    axis.text = element_text(size = 10, color = "gray20"),
    axis.title = element_text(size = 12, color = "gray20"),
    plot.caption = element_text(
      face = "italic",
      size = 10,
      color = "gray20"
    )
  )
```

```{r}
ggsave("figures/Point_female_work_hr.png", 
       plot = point_female_work_hr, 
       width = 8, height = 6, dpi = 300,
       create.dir = TRUE)
```

essayer de faire ce graph par caste : soit un graph par caste, soit tout dans le même


### Histogram

Graphique par catégories agrégées du travail employé

```{r}
# Créer des catégories pour le travail des femmes employées
female_work_hours <- female_work_hours |>
  mutate(HF_cat = cut(WORK_HF,
                      breaks = c(-1, 0, 10, 20, 50, 100, 200, 300, 400, 500, Inf),
                      labels = c("0", "1-10", "11-20", "21-50", "51-100", "100", "200", "300", "400", "+500")))

# Pour ce graphique, je calcule la somme des heures de travail familial pour chaque catgéorie des heures de travail employé. 
resume_cat <- female_work_hours |>
  group_by(HF_cat) |>
  summarise(
    MEAN_FF = mean(WORK_FF, na.rm = TRUE),
    .groups = "drop"
  )
```

On regarde comment le travail familial varie avec la quantité de travail employé par champ. 

La moyenne des heures de travail familial est calculée pour chaque tranche d’heures de travail employé. La somme des heures de travail féminin correspond au résultat du fichier CultData3_analysis, une fois qu'on filtre pour le riz et Kahrif. 

```{r}
histogram_female_work_hr <- ggplot(resume_cat, aes(x = HF_cat, y = MEAN_FF)) +
  geom_col(fill = "yellowgreen") +
  scale_y_continuous(labels = scales::comma) +
  labs(
    title = "Travail féminin familial moyenne selon les niveaux de travail employé",
    x = "Tranches d'heures de travail employé",
    y = "Moyenne d'heures de travail familial",
    caption = "La moyenne des heures de travail familial est calculée pour chaque tranche d’heures de travail employé."
  ) +
  theme_minimal() +
  theme(
    plot.title = element_text(size = 16),
    axis.text = element_text(size = 10, color = "gray20"),
    axis.title = element_text(size = 12, color = "gray20"),
    plot.caption = element_text(
      face = "italic",
      size = 10,
      color = "gray20"
    )
  )

histogram_female_work_hr
```
```{r}
ggsave("figures/Histogram_female_work_hr.png", plot = histogram_female_work_hr, width = 8, height = 6, dpi = 300)
```

