---
title: "Partie 3 (V2) : Analyse de la production de la base Cultivation 2014"
format:
  html:
    toc: true
    theme: cosmo
editor: source
params:
  annee: 2011  # par défaut
---

```{r, message=FALSE, warning=FALSE}
rm(list = setdiff(ls(), "params"))
graphics.off()
cat("\014")
```

```{r, message=FALSE, warning=FALSE}
here::i_am("ICRESAT_database_analysis/Analyse_production_V2.qmd")
library(dplyr)
library(tidyr)
library(readxl)
library(ggplot2)
library(scales)
library(knitr)
library(tibble)
library(tidyverse)
library(gt)
```

```{r import_data}
Cultivation_expand_all <- readRDS(here::here("Base de données générées", "Cultivation_expand", "Cultivation_expand_all.rds"))

Cultivation_oper_all <- readRDS(here::here("Base de données générées", "Cultivation_oper", "Cultivation_oper_all.rds"))

Cultivation_plot_all <- readRDS(here::here("Base de données générées", "Cultivation_plot", "Cultivation_plot_all.rds"))

Cultivation_hh_all <- readRDS(here::here("Base de données générées", "Cultivation_hh", "Cultivation_hh_all.rds"))
```

********************************************************************************

Analyse de la base Cultivation_expand, pour l'année 2014

Cette base inclut les opérations non complétées (c’est-à-dire celles avec un temps de travail égal à 0), pour lesquelles on a ajouté des lignes, et les variables Caste et Caste_group. 

# Principales cultures

*Toutes années confondues*

```{r nb_plots}
n_menages <- Cultivation_hh_all |>
  distinct(VDS_ID) |>
  summarise(nb = n()) |>
  pull(nb)

n_champs <- Cultivation_plot_all |>
  distinct(VDS_ID, SUB_PLOT_CODE) |>
  summarise(nb = n()) |>
  pull(nb)

n_crops <- Cultivation_plot_all |>
  distinct(CROP) |>
  summarise(nb = n()) |>
  pull(nb)

cat("Nombre total de ménages :", n_menages, "\n")
cat("Nombre total de champs distincts :", n_champs, "\n")
cat("Nombre total de cultures :", n_crops, "\n")
```

*En différenciant par année*

```{r plots_distinct_year}
Cultivation_plot_all |>
  group_by(SEASON) |>
  summarise(
    `Nombre de ménages` = n_distinct(YEAR, VDS_ID),
    `Nombre de champs` = n()
  ) |>
  gt() |>
  tab_header(
    title = "Ménages et champs par saison"
  ) |>
  cols_label(
    SEASON = "Saison"
  )
```


```{r main_crops}
plot_cultures <- Cultivation_plot_all |>
  count(CROP, name = "nb") |>
  arrange(desc(nb)) |>
  slice_max(nb, n = 10) |>
  ggplot(aes(x = reorder(CROP, nb), y = nb)) +
  geom_bar(stat = "identity", fill = "steelblue2", color = "royalblue4", width = 0.8) +
  coord_flip() +
  theme_minimal() +
  labs(
    x = "",
    y = "Number of plots",
    title = "   10 most commonly grown crops per season"
  ) +
    theme(
    plot.title = element_text(size = 16),
    axis.text.y = element_text(size = 12),
    axis.text.x = element_text(size = 12),
    axis.title.x = element_text(size = 12, color = "grey20")
  )

plot_cultures
```

```{r}
# Enregistrement automatique dans un fichier PNG
ggsave("figures/Top10_cultures.png", 
       plot = plot_cultures, 
       width = 8, height = 6, dpi = 300,
       create.dir = TRUE)
```

Je regarde comment les ménages / plots sont réparties selon les régions. 

```{r nb_plots_region}
n_menages_region <- Cultivation_hh_all |>
  count(REGION, name = "nb_menages")

n_plots_region <- Cultivation_plot_all |>
  count(REGION, name = "nb_plots")

full_join(n_menages_region, n_plots_region, by = "REGION")
```


********************************************************************************

## Cultures par village

### Nombre de cultures différentes par village 

On regarde la variété de cultures faites par village. Pour cela, je compte le nombre de cultures différentes dans chaque village. 

```{r}
crops_village <- Cultivation_plot_all |>
  filter(CROP != "SEASONAL FALLOW") |>
  distinct(STATE, VILLAGE, CROP) |>
  count(STATE, VILLAGE, name = "diff_crops")

# Histogramme du nombre de cultures différentes par village 
plot_crops_village <- crops_village |>
  ggplot(aes(x = diff_crops)) +
  geom_histogram(fill = "steelblue2", color = "royalblue4", binwidth = 1, alpha = 0.6) +
  theme_minimal() +
  labs(
    x = "Number of different crops",
    y = "Number of villages",
    title = "Diversity of crops cultivated by village"
  ) +
  scale_x_continuous(breaks = 0:15) +
  theme_minimal() +
  theme(
    plot.title = element_text(size = 16),
    axis.text.y = element_text(size = 12),
    axis.text.x = element_text(size = 12),
    axis.title.x = element_text(size = 12, color = "grey20"),
    axis.title.y = element_text(size = 12, color = "grey20")
  )

plot_crops_village
```

```{r}
ggsave("figures/Crops_per_village.png", plot = plot_crops_village, width = 8, height = 6, dpi = 300)
```


### Culture dominante par village

Je regarde quelles sont les 2 cultures les plus répandues dans chaque village.

```{r}
main_crop_village <- Cultivation_plot_all |>
  filter(CROP != "SEASONAL FALLOW") |>
  count(VILLAGE, CROP, name = "n") |>
  group_by(VILLAGE) |>
  arrange(desc(n)) |>
  mutate(rank = row_number()) |>
  ungroup()
```

```{r}
top1_cultures <- main_crop_village |>
  filter(rank == 1) |>
  count(CROP, name = "nb_villages") |>
  mutate(Position = "1st crop")

top2_cultures <- main_crop_village |>
  filter(rank == 2) |>
  count(CROP, name = "nb_villages") |>
  mutate(Position = "2nd crop")
```

```{r}
top_crops_villages <- bind_rows(top1_cultures, top2_cultures) |>
  group_by(Position) |>
  slice_max(nb_villages, n = 10, with_ties = FALSE) |>
  ungroup()

plot_top_crop <- ggplot(top_crops_villages, aes(x = reorder(CROP, nb_villages), y = nb_villages)) +
  geom_col(fill = "steelblue2", color = "royalblue4", alpha = 0.6) +
  coord_flip() +
  facet_wrap(~ Position, scales = "free_y") +
  labs(
    x = "",
    y = "Number of villages",
    title = " Most common crops cultivated by village"
  ) +
  theme_minimal() +
  theme(
    plot.title = element_text(size = 16),
    axis.text = element_text(size = 12),
    strip.text = element_text(size = 14, face = "bold"),
    axis.title.x = element_text(size = 12, color = "grey20")
  )

plot_top_crop
```

```{r}
ggsave("figures/Top_crop_village.png", plot = plot_top_crop, width = 8, height = 6, dpi = 300)
```


On regarde maintenant la proportion de ménages dans chaque village qui cultivent les 2 cultures dominantes (associées à son village).

Pour cela, j'ajoute la variable rank à une table qui comptabilise les ménages distincts par village et leur culture associé. Ensuite je calcule la proportion de ménages qui ont la cuture rank 1.

```{r First main crop}
# Étape 1: Identifier la crop de rang 1 pour chaque village
main_crop_rank1 <- main_crop_village |>
  filter(rank == 1) |>
  select(VILLAGE, CROP) |>
  rename(CROP_RANK1 = CROP)

# Étape 2: Indiquer si un ménage cultive la crop de rang 1
hh_crops_1 <- Cultivation_plot_all |>
  left_join(main_crop_rank1, by = "VILLAGE") |>
  mutate(cultive_crop1 = if_else(CROP == CROP_RANK1, 1, 0))

# Étape 3: Calculer la proportion
prop_top1_crop <- hh_crops_1 |>
  group_by(VILLAGE, CROP_RANK1) |>
  summarise(
    total_menages = n_distinct(VDS_ID, YEAR),
    menages_cultivant_crop1 = n_distinct(VDS_ID[cultive_crop1 == 1], YEAR[cultive_crop1 == 1]),
    prop_crop = menages_cultivant_crop1 / total_menages,
    .groups = "drop"
  ) |>
  rename(CROP = CROP_RANK1)
```

```{r Second main crop}
# Étape 1: Identifier la crop de rang 2 pour chaque village
main_crop_rank2 <- main_crop_village |>
  filter(rank == 2) |>
  select(VILLAGE, CROP) |>
  rename(CROP_RANK2 = CROP)

# Étape 2: Indiquer si un ménage cultive la crop de rang 2
hh_crops_2 <- Cultivation_plot_all |>
  left_join(main_crop_rank2, by = "VILLAGE") |>
  mutate(cultive_crop2 = if_else(CROP == CROP_RANK2, 2, 0))

# Étape 3: Calculer la proportion
prop_top2_crop <- hh_crops_2 |>
  group_by(VILLAGE, CROP_RANK2) |>
  summarise(
    total_menages = n_distinct(VDS_ID, YEAR),
    menages_cultivant_crop2 = n_distinct(VDS_ID[cultive_crop2 == 2], YEAR[cultive_crop2 == 2]),
    prop_crop = menages_cultivant_crop2 / total_menages,
    .groups = "drop"
  ) |>
  rename(CROP = CROP_RANK2)
```

```{r}
prop_top1_crop <- prop_top1_crop |>
  mutate(RANK = "1st crop")

prop_top2_crop <- prop_top2_crop |>
  mutate(RANK = "2nd crop")

prop_crop_combined <- bind_rows(prop_top1_crop, prop_top2_crop)
```

On regarde la variation de la part de ménages cultivant la culture dominante (de leur village), toutes cultures confondues. 

```{r}
boxplot_combined_prop <- ggplot(prop_crop_combined, aes(x = reorder(RANK, prop_crop), y = prop_crop)) +
  geom_boxplot(fill = "steelblue2", color = "royalblue4", alpha = 0.6) +
  coord_flip() +
  labs(
    title = "Share of households growing their village's main crops",
    x = "",
    y = "Share of households by village"
  ) +
  scale_y_continuous(labels = percent_format(accuracy = 1)) +
  theme_minimal() +
  theme(
    plot.title = element_text(size = 16),
    axis.text = element_text(size = 12),
    strip.text = element_text(size = 14, face = "bold"),
    axis.title = element_text(size = 12, color = "grey20")
  )

boxplot_combined_prop
```

```{r}
ggsave("figures/Boxplot_combined_share.png", plot = boxplot_combined_prop, width = 8, height = 6, dpi = 300)
```


Le graphique suivant montre la même variation de la part de ménages cultivant la culture dominante, en distinguant par culture. 

```{r}
boxplot_combined_crops <- ggplot(prop_crop_combined, aes(x = reorder(CROP, prop_crop), y = prop_crop)) +
  geom_boxplot(fill = "steelblue2", color = "royalblue4", alpha = 0.6) +
  coord_flip() +
  facet_wrap(~ RANK, scales = "free_y") +
  labs(
    title = "Share of households growing their village's main crops",
    x = "Main crops by village",
    y = "Share of households by village"
  ) +
  scale_y_continuous(labels = percent_format(accuracy = 1)) +
  theme_minimal() +
  theme(
    plot.title = element_text(size = 16),
    axis.text = element_text(size = 11),
    strip.text = element_text(size = 14, face = "bold"),
    axis.title = element_text(size = 12, color = "grey20")
  )

boxplot_combined_crops
```

********************************************************************************

## Distribution de la superficie

*Superficie des champs*

```{r, message=FALSE, warning=FALSE}
Cultivation_plot_all |>
  ggplot(aes(x = CROP_AREA)) +
  geom_histogram(binwidth = 0.2, fill = "hotpink3", color = "white", alpha = 0.8) +
  labs(
    title = "Distribution de la superficie des champs",
    x = "Superficie (en acres)",
    y = ""
  ) +
  xlim(0, 8) +
  theme_minimal() +
  theme(
    plot.title = element_text(size = 16),
    axis.text = element_text(size = 10),
    axis.title = element_text(size = 12)
  )  
```

*Superficie détenue par chaque ménage*

```{r, message=FALSE, warning=FALSE}
Cultivation_hh_all |>
  ggplot(aes(x = AREA_HH)) +
  geom_histogram(binwidth = 0.2, fill = "pink3", color = "white", alpha = 0.8) +
  labs(
    title = "Distribution de la superficie détenue par le ménage",
    x = "Superficie (en acres)",
    y = ""
  ) +
  xlim(0, 15) +
  theme_minimal() +
  theme(
    plot.title = element_text(size = 16),
    axis.text = element_text(size = 10),
    axis.title = element_text(size = 12)
  )  
```


********************************************************************************

# Hr/acre moyen par culture

Les heures de travail par acre (Hr/acre) est notre variable principale pour estimer le temps de travail dédié à chaque culture par saison. J'utilise la table Cultivation_plot_all, donc cela inclue les opérations non complétées (heures de travail nulles).


## Moyenne de Hr/acre pour les principales cultures

Pour calculer la moyenne de Hr/acre, il faut distinguer par champ avant d'additionner les ratios pour neutraliser les différences dans le nombre d'observations entre chaque champ. 

```{r mean_hacre_crop}
# Moyenne de Hr/acre pour les 20 principales cultures, toute main d'oeuvre confondue
mean_hacre_crop <- Cultivation_plot_all |>
  filter(CROP_AREA != 0) |>
  group_by(CROP) |>
  summarise(
    MEAN_HACRE = mean(HACRE_T, na.rm = TRUE),
    n_plots = n(),
    .groups = "drop"
  ) |>
  arrange(desc(n_plots)) |>
  slice_max(n_plots, n = 20)
```

```{r mean_hacre_top_20}
mean_hacre_crop |>
  ggplot(aes(x = reorder(CROP, MEAN_HACRE), y = MEAN_HACRE)) +
  geom_col(fill = "slateblue3", width = 0.7) +
  coord_flip() +
  labs(
    title = "Top 20: Moyenne d'heures de travail par acre",
    x = "",
    y = ""
  ) +
  scale_y_continuous(labels = comma) +
  theme_minimal()
```

```{r mean_hacre_top_10}
bar_mean_hacre <- mean_hacre_crop |>
  arrange(desc(n_plots)) |>
  slice_head(n = 10) |>
  ggplot(aes(x = reorder(CROP, MEAN_HACRE), y = MEAN_HACRE)) +
  geom_col(fill = "darkolivegreen3", color = "darkolivegreen", width = 0.8, alpha = 0.8) +
  coord_flip() +
  labs(
    title = "    Labor time per acre, by crop and season",
    x = "",
    y = "Average work hours per acre per season"
  ) +
  scale_y_continuous(labels = comma) +
  theme_minimal() + 
    theme(
    plot.title = element_text(size = 16),
    axis.text.y = element_text(size = 12),
    axis.text.x = element_text(size = 12),
    axis.title.x = element_text(size = 12, color = "grey20")
  )

bar_mean_hacre
```

```{r}
# Enregistrement automatique dans un fichier PNG
ggsave("figures/Labor_time_bar.png", plot = bar_mean_hacre, width = 8, height = 6, dpi = 300)
```


## Verif: Distribution de Hr/acre par culture

Pour vérifier le Hr/acre moyen, je regarde la distribution des Hr/acre pour chaque culture.

```{r, message=FALSE, warning=FALSE}
# Histogramme de Hr/acre pour PADDY
Cultivation_plot_all |>
  filter(CROP == "PADDY") |>
  ggplot(aes(x = HACRE_T)) +
  geom_histogram(fill = "burlywood3", color = "white", bins = 30) +
  xlim(0, 1000) +
  theme_minimal() +
  labs(
    x = "Hr/acre par champ",
    y = "Nombre de champs",
    title = "Paddy: Distribution de Hr/acre"
  )
```

```{r, message=FALSE, warning=FALSE}
# Garder que les 10 principales cultures
boxplot_hr_per_acre <- Cultivation_plot_all |>
  inner_join(mean_hacre_crop |> 
              arrange(desc(n_plots)) |>
              slice_head(n = 10),
            by = "CROP") |>

# Boxplot de Hr/acre pour chaque culture
  ggplot(aes(y = reorder(CROP, MEAN_HACRE), x = HACRE_T)) +
  geom_boxplot(fill = "darkolivegreen3", alpha = 0.8) +
  xlim(0, 700) +
  theme_minimal() +
  labs(
    x = "Work hours per acre per season",
    y = "",
    title = "   Distribution of labor time per acre, by crop and season"
  ) +
    theme(
    plot.title = element_text(size = 16),
    axis.text.y = element_text(size = 12),
    axis.text.x = element_text(size = 12),
    axis.title.x = element_text(size = 12, color = "grey20")
  )

boxplot_hr_per_acre
```

```{r}
ggsave("figures/Labor_time_boxplot.png", plot = boxplot_hr_per_acre, width = 8, height = 6, dpi = 300)
```


*********************************************************************************

# Décomposition du travail par opération

## Hr/acre par opération

Pour cette partie, je me base sur Cultivation_oper_all pour avoir des informations au niveua de l'opération. 

```{r mean_hacre_oper, message=FALSE, warning=FALSE}
# Calculer la moyenne de Hr/acre par opération et par culture
mean_hacre_oper <- Cultivation_oper_all |>
  filter(CROP_AREA != 0) |>
  group_by(OPERATION, CROP) |>
  summarise(MEAN_HACRE = mean(HACRE_T, na.rm = TRUE), 
            n_plots = n(),
            .groups = "drop")
```


### Par culture

Les graphiques suivants montent la moyenne de Hr/acre par opération. 

*Seulement le riz*

```{r}
mean_hacre_oper |>
  filter(CROP == "PADDY",
         MEAN_HACRE > 0.5) |>
  ggplot(aes(x = reorder(OPERATION, MEAN_HACRE), y = MEAN_HACRE)) +
  geom_bar(stat = "identity", position = "dodge", width = 0.7, fill = "pink2", color = "hotpink4", alpha = 0.7) +
  geom_text(aes(label = round(MEAN_HACRE, 0)), 
            hjust = -0.2, 
            size = 3.5) +
  ylim(0, 150) +
  coord_flip() +
  labs(
    title = "     Paddy: Hr/acre moyen par opération",
    x = "",
    y = ""
  ) +
  theme_minimal() +
  theme(
    axis.text.x = element_text(size = 10)
  )
```

*3 principales cultures*

```{r}
mean_hacre_oper |>
  filter(CROP %in% c("PADDY", "WHEAT", "MAIZE"),
         MEAN_HACRE > 1) |>
  ggplot(aes(x = reorder(OPERATION, MEAN_HACRE), y = MEAN_HACRE, fill = CROP)) +
  geom_bar(stat = "identity", position = "dodge", width = 0.7) +
  facet_wrap(~ CROP, scales = "free_x") +
  geom_text(aes(label = round(MEAN_HACRE, 0)), 
            hjust = -0.2, 
            size = 3) +
  coord_flip(clip = "off") +
  labs(
    title = "Labor time per acre, by operation",
    x = "",
    y = "Hours worked per acre"
  ) +
  theme_minimal() +
  theme(
    plot.title = element_text(size = 16),
    axis.text.y = element_text(size = 12),
    axis.text.x = element_text(size = 12),
    axis.title.x = element_text(size = 12, color = "gray20"),
    legend.position = "none",  
    plot.margin = margin(5, 20, 5, 5)
  )
```

```{r}
plot_3_crops_oper <- mean_hacre_oper |>
  filter(CROP %in% c("PADDY", "WHEAT", "MAIZE"),
         !OPERATION %in% c("SUPERVISION", "NURSERY RAISING", "MARKETING", "OTHERS", "PLANT PROTECTION MEASURES")) |>
  ggplot(aes(x = OPERATION, y = MEAN_HACRE, fill = CROP)) +
  geom_bar(stat = "identity", position = position_dodge(width = 0.8), width = 0.6) +
  labs(
    title = "Average working hours per acre, by operation",
    x = "",
    y = "",
    fill = "Main crops"
  ) +
  scale_fill_manual(values = c(
    "PADDY" = "yellowgreen",
    "WHEAT" = "darkgoldenrod2",
    "MAIZE" = "indianred2"
  )) +
  theme_minimal() +
    theme(
    plot.title = element_text(size = 16),
    axis.text.y = element_text(size = 10),
    axis.text.x = element_text(angle = 45, hjust = 1, size = 10),
    legend.text = element_text(size = 10),
    legend.title = element_text(size = 12)
  )

plot_3_crops_oper
```

```{r}
ggsave("figures/Labor_3_crops_operations.png", plot = plot_3_crops_oper, width = 8, height = 6, dpi = 300)
```


### Toutes cultures confondues

Je calcule la moyenne des ratios Hr/acre toute cultures confondues. 

```{r mean_hacre_oper_all_crops}
all_mean_hacre_oper <- Cultivation_oper_all |>
  filter(CROP_AREA != 0) |>
  group_by(OPERATION) |>
  summarise(MEAN_HACRE = mean(HACRE_T, na.rm = TRUE), .groups = "drop")
```

```{r plot_hacre_oper_all_crops}
plot_all_mean <- all_mean_hacre_oper |>
  filter(MEAN_HACRE > 1) |>
  ggplot(aes(x = reorder(OPERATION, MEAN_HACRE), y = MEAN_HACRE)) +
  geom_bar(stat = "identity", position = "dodge", width = 0.8, fill = "darkolivegreen3") +
  geom_text(aes(label = round(MEAN_HACRE, 0)), 
            hjust = -0.2, 
            size = 4) +
  ylim(0, 140) +
  coord_flip() +
  labs(
    title = "  Average working hours per acre, by operation",
    x = "",
    y = "Average working hours per acre per season"
  ) +
  theme_minimal() +
  theme(
    plot.title = element_text(size = 16),
    axis.text = element_text(size = 11.5),
    axis.title.x = element_text(size = 12, color = "gray20")
  )

plot_all_mean
```

```{r}
ggsave("figures/Labor_time_all_operations.png", plot = plot_all_mean, width = 8, height = 6, dpi = 300)
```


#### Comparer Hr/acre moyen par culture

Les graphiques suivants comparent la moyenne de Hr/acre par culture pour les principales opérations. 

```{r mean_hacre_harvest}
mean_hacre_oper |>
  filter(OPERATION == "HARVESTING & THRESHING",
         CROP %in% c("PADDY", "WHEAT", "MAIZE", "COTTON", "SOYBEAN", "SORGHUM", "CHICKPEA", "BLACK GRAM", "GROUNDNUT", "ONION")) |>
  ggplot(aes(x = reorder(CROP, n_plots), y = MEAN_HACRE)) +
  geom_bar(stat = "identity", position = "dodge", width = 0.7, fill = "hotpink2") +
  geom_text(aes(label = round(MEAN_HACRE, 0)), 
            hjust = -0.2, 
            size = 3.5) +
  coord_flip() +
  labs(
    title = "Hr/acre moyen pour Harvesting/Threshing par culture",
    x = "",
    y = "Heures de travail par acre"
  ) +
  theme_minimal() +
  theme(
    axis.text.x = element_text(size = 10)
  )
```

```{r mean_hacre_weeding}
mean_hacre_oper |>
  filter(OPERATION == "WEEDING",
         CROP %in% c("PADDY", "WHEAT", "MAIZE", "COTTON", "SOYBEAN", "SORGHUM", "CHICKPEA", "BLACK GRAM", "GROUNDNUT", "ONION")) |>
  ggplot(aes(x = reorder(CROP, n_plots), y = MEAN_HACRE)) +
  geom_bar(stat = "identity", position = "dodge", width = 0.7, fill = "hotpink3") +
  geom_text(aes(label = round(MEAN_HACRE, 0)), 
            hjust = -0.2, 
            size = 3.5) +
  coord_flip() +
  labs(
    title = "Hr/acre moyen pour Weeding par culture",
    x = "",
    y = "Heures de travail par acre"
  ) +
  theme_minimal() +
  theme(
    axis.text.x = element_text(size = 10)
  )
```

```{r mean_hacre_tilling}
mean_hacre_oper |>
  filter(OPERATION == "LAND PREPARATION",
         CROP %in% c("PADDY", "WHEAT", "MAIZE", "COTTON", "SOYBEAN", "SORGHUM", "CHICKPEA", "BLACK GRAM", "GROUNDNUT", "ONION")) |>
  ggplot(aes(x = reorder(CROP, n_plots), y = MEAN_HACRE)) +
  geom_bar(stat = "identity", position = "dodge", width = 0.7, fill = "hotpink4") +
  geom_text(aes(label = round(MEAN_HACRE, 0)), 
            hjust = -0.2, 
            size = 3.5) +
  coord_flip() +
  labs(
    title = "Hr/acre moyen pour Land Preparation par culture",
    x = "",
    y = "Heures de travail par acre"
  ) +
  theme_minimal() +
  theme(
    axis.text.x = element_text(size = 10)
  )
```


#### Verif: Egalité des moyennes

Je me concentre sur Paddy pour comparer la moyenne de Hr/acre (toutes opérations confondues) et Hr/acre moyen par opération. Le but est de vérifier que : 

Moyenne de Hr/acre (toutes opérations) = somme de Hr/acre moyen par opération

Pour vérifier cela, j'additionne les moyennes de Hr/acre par opération pour le riz.

```{r}
paddy_mean_hacre_oper <- mean_hacre_oper |>
  filter(CROP == "PADDY") |>
  summarise(TOTAL_MEAN = sum(MEAN_HACRE, na.rm = TRUE)) |>
  mutate(TOTAL_MEAN = round(TOTAL_MEAN, 0)) |> 
  pull(TOTAL_MEAN)

mean_paddy <- mean_hacre_crop |> 
  filter(CROP == "PADDY") |>
  summarise(MEAN_HACRE = round(MEAN_HACRE, 0)) |> 
  pull(MEAN_HACRE)
```

```{r} 
cat("Moyenne du Hr/ratio (toutes opérations confondues):", mean_paddy, "\n")
cat("Somme des moyennes de Hr/ratio par opération:", paddy_mean_hacre_oper, "\n")
```

********************************************************************************

## Répartition du temps de travail par opération (en %)

On veut savoir comment se décompose le travail en fonction des opérations pour les principales cultures. Pour cela, je calcule la répartition du temps de travail par opération (en %). 

Les graphiques suivants se basent donc sur le total d'heures de travail (WORK_HR) et non sur la productivité par acre (HACRE).

```{r}
# Sélectionner les 25 principales cultures
Cultivation_top_25 <- Cultivation_oper_all |>
  inner_join(mean_hacre_crop |> 
              arrange(desc(n_plots)) |>
              slice_head(n = 25),
            by = "CROP")
```

```{r}
prct_oper <- Cultivation_top_25 |>
  inner_join(mean_hacre_crop |> 
              arrange(desc(n_plots)) |>
              slice_head(n = 25),
            by = "CROP") |>
  
# Calculer les heures par opération et par culture
  group_by(CROP, OPERATION) |>
  summarise(HR_PER_OPER = sum(WORK_HR_T, na.rm = TRUE), .groups = "drop") |>
  group_by(CROP) |>
  mutate(HR_PER_CROP = sum(HR_PER_OPER, na.rm = TRUE)) |>
  ungroup() |>
  arrange(desc(HR_PER_CROP)) |>
  
# Calculer le pourcentage du temps de travail
  group_by(CROP, OPERATION) |>
  mutate(proportion = round(100 * HR_PER_OPER/HR_PER_CROP, 1)) |>
  arrange(CROP, desc(proportion))
```


### Paddy

```{r}
prct_oper |>
  filter(CROP == "PADDY") |>
  filter(proportion != 0.0) |>
  ggplot(aes(x = reorder(OPERATION, proportion), y = proportion)) +
  geom_bar(stat = "identity", position = "dodge", fill = "sandybrown", width = 0.7) +
  geom_text(aes(label = paste0(proportion, "%")), 
          hjust = -0.1, size = 3.5) +
  ylim(0, 32) +
  coord_flip() +
  labs(
    title = "Paddy- Répartition du temps de travail par opération (en %)",
    x = "",
    y = ""
  ) +
  theme_minimal() +
  theme(
    axis.text.x = element_text(size = 10)
  )
```


### Principales cultures

```{r}
plot_prct_labor_time <- prct_oper |>
  filter(CROP %in% c("PADDY", "WHEAT", "MAIZE"),
         proportion > 1) |>
  ggplot(aes(x = CROP, y = HR_PER_OPER, fill = reorder(OPERATION, proportion))) +
  geom_bar(stat = "identity", position = "fill", width = 0.6, color = "white", linewidth = 0.3) +
  geom_text(aes(label = paste0(round(proportion, 0), "%")),
            position = position_fill(vjust = 0.5),
            size = 3.5) +
  scale_y_continuous(labels = scales::percent) +
  labs(
    title = "Distribution of working hours by operation (in %)",
    x = "",
    y = "",
    fill = "Operation"
  ) +
  theme_minimal() +
    theme(
    plot.title = element_text(size = 16),
    axis.text.y = element_text(size = 10),
    axis.text.x = element_text(size = 12),
    legend.title = element_text(size = 12),
    legend.text = element_text(size = 11),
  )

plot_prct_labor_time
```
```{r}
ggsave("figures/prct_labor_time.png", plot = plot_prct_labor_time, width = 8, height = 6, dpi = 300)
```


```{r, message = False}
# Créer sa propre palette de couleurs
couleurs1 <- viridis(15, option = "C")[2:15]
```

```{r}
prct_oper |>
  filter(
    proportion > 1,
    CROP %in% c("PADDY", "WHEAT", "MAIZE", "COTTON", "SOYBEAN", "SORGHUM", "CHICKPEA", "BLACK GRAM", "GROUNDNUT", "ONION")) |>
  filter(proportion > 1) |>
  ggplot(aes(x = CROP, y = HR_PER_OPER, fill = reorder(OPERATION, proportion))) +
  geom_bar(stat = "identity", position = "fill", width = 0.8, color = "white", linewidth = 0.3) +
  scale_y_continuous(labels = scales::percent) +
  labs(
    title = "Top 10: Répartition du temps de travail par opération (en %)",
    x = "",
    y = "",
    fill = ""
  ) +
  scale_fill_manual(values = couleurs1) +
  theme_minimal() +
  theme(
    axis.text.x = element_text(angle = 45, hjust = 1, size = 10),
    legend.text = element_text(size = 8)
  )
```

********************************************************************************

## Total d'heures par opération

Je regarde comment se décompose le travail par opération, en prennant en compte le total d'heures par opération (en valeur absolue plutôt que pourcentage).

On compare pour les principales opérations le nombre d'heures de travail par saison et par culture. 

```{r}
# Calculer la somme d'heures par opération et par saison en différenciant par la saison et l'année
total_hours <- Cultivation_top_25 |>
  group_by(YEAR, SEASON, CROP, OPERATION) |>
  summarise(HR_PER_OPER = sum(WORK_HR_T, na.rm = TRUE), .groups = "drop") |>
  group_by(CROP, SEASON) |>
  mutate(HR_PER_CROP = sum(HR_PER_OPER, na.rm = TRUE)) |>
  ungroup() |>
  arrange(desc(HR_PER_CROP)) |>
  
# Faire la moyenne des heures travaillées par saison pour chaque année
  group_by(CROP, SEASON, OPERATION) |>
  mutate(MEAN_YEARS = mean(HR_PER_OPER, na.rm = TRUE)) |>
  ungroup()
```

```{r plot_hours_worked_crops}
total_hours |>
  filter(CROP %in% c("PADDY", "WHEAT", "MAIZE", "COTTON", "SOYBEAN", "SORGHUM", "CHICKPEA", "BLACK GRAM", "GROUNDNUT", "ONION"),
         SEASON %in% c("KHARIF", "RABI")) |>
  ggplot(aes(x = reorder(CROP, MEAN_YEARS), y = MEAN_YEARS, fill = SEASON)) +
  geom_bar(stat = "identity", position = "dodge", width = 0.7) +
  coord_flip() +
  labs(
    title = "Heures de travail totales par culture et par saison",
    x = "",
    y = "",
    fill = "Saison"
  ) +
  scale_fill_manual(
    values = c("KHARIF" = "steelblue3", "RABI" = "springgreen2")
  ) +
  theme_minimal() +
  theme(
    axis.text.x = element_text(size = 10)
  )
```

********************************************************************************
A refaire 
********************************************************************************

# ? Comprendre les différences dans Hr/acre moyen par culture

Je souhaite comprendre les différences en productivité par acre observées entre les cultures. 

Pour cela, je compare les cultures les moins productives et les plus productives par rapport à d'autres variables : répartition du temps de travail par opération (OPERATION), total de travail total (WORK_HR), taille moyenne des champs (PLOT_AREA).


## ? Comparer les cultures plus ou moins productives

Je regarde comment se décompose la répartition des opérations dans le temps de travail entre les cultures les plus productives (faible Hr/acre) et les moins productives (haut Hr/acre). 

Le but est de comprendre pourquoi de telles disparités existent selon les cultures. Est-ce que ces différences de productivité sont dûes à des opérations sur-représentées ?

```{r}
CROPS_ORDER <- c("CHILLIES", "PEAS", "POTATO", "SESAMUM", "PIGEONPEA",  "SOYBEAN")

prct_oper |>
  filter(proportion > 1) |>
  filter(CROP %in% CROPS_ORDER) |>
  ggplot(aes(x = factor(CROP, levels = CROPS_ORDER), y = HR_PER_OPER, fill = reorder(OPERATION, proportion))) +
  geom_bar(stat = "identity", position = "fill", width = 0.8, color = "white", linewidth = 0.3) +
  geom_vline(xintercept = 3.5, linetype = "dashed", color = "gray20") +
  scale_y_continuous(labels = scales::percent) +
  scale_x_discrete(limits = CROPS_ORDER) +
  labs(
    title = "Comparaison: Répartition du temps de travail par opération (en %)",
    x = "",
    y = "",
    fill = ""
  ) +
  theme_minimal() +
  theme(
    axis.text.x = element_text(angle = 45, hjust = 1, size = 10),
    legend.text = element_text(size = 8) 
    ) +
  annotate("text", x = 2, y = 1.06, label = "Moins productives", hjust = 0.5, size = 3.5, fontface = "bold") +
  annotate("text", x = 5, y = 1.06, label = "Plus productives", hjust = 0.5, size = 3.5, fontface = "bold") 
```


Visiblement les différences de Hr/acre ne sont pas liées à des opérations particulièrement présentes dans les cultures les moins productives. Il ne semble pas avoir de lien entre la proportion de chaque opération et le Hr/acre moyen. 

```{r}
# Comparer la part de chaque opération pour les cultures les plus et les moins productives
prct_oper |>
  filter(CROP %in% CROPS_ORDER, proportion > 1) |>
  mutate(PRODUCTIVITY_GROUP = case_when(
    CROP %in% c("CHILLIES", "PEAS", "POTATO") ~ "Moins productives",
    CROP %in% c("SESAMUM", "PIGEONPEA", "SOYBEAN") ~ "Plus productives"
  )) |>
  group_by(PRODUCTIVITY_GROUP, OPERATION) |>
  summarise(mean_prop = mean(proportion, na.rm = TRUE), .groups = "drop") |>
  mutate(mean_prop = round(mean_prop, 0)) |>
  pivot_wider(names_from = PRODUCTIVITY_GROUP, values_from = mean_prop)
```


## ? Comparer la taille moyenne des parcelles par culture

On regarde si les différences de Hr/acre moyen observées entre les cultures sont à la taille des parcelles. Est-ce que les cultures les moins productives (moyenne de Hr/acre plus haute) sont celles avec les plus petites parcelles

par culture, notamment pour CHILLIES

```{r}
area_per_crop <- Cultivation_top_25 |>
  group_by(VDS_ID, PLOT_CODE, SEASON, CROP) |>
  slice(1) |>  # Une seule ligne par champ
  ungroup() |>
  group_by(CROP) |>
  summarise(mean_area = mean(AREA_CROP, na.rm = TRUE))

area_per_crop |>
  filter(CROP %in% c("CHILLIES", "CHRYSANTHEMUM", "CLUSTER BEAN", "PADDY", "SESAMUM", "LATHYRUS", "PIGEONPEA")) |>
  mutate(mean_area = round(mean_area, 2)) |>
  knitr::kable(
    caption = "Taille moyenne des parcelles pour les cultures les plus/moins productives",
    col.names = c("Culture", "Superficie moyenne (acres)")
  )
```

La taille de la parcelle ne semble pas expliquer les différence dans la moyenne de  Hr/acre, puisque CHILLIES (la culture de loin la moins productive) a une superficie moyenne proche de SESAMUM (l'une des plus productives). 


*********************************************************************************

# Mécanisation

## Part par opération

On regarde à partir de la variable mechanized quelle est la part de mécanisation pour chaque opération.

```{r nb_mechanized_oper}
Cultivation_top_25 |>
  filter(! OPERATION %in% c("MARKETING", "SUPERVISION", "OTHERS", "NURSERY RAISING")) |>
  group_by(OPERATION, mechanized) |>
  summarise(nb = n(), .groups = "drop") |>
  ggplot(aes(x = reorder(OPERATION, nb), y = nb, fill = mechanized)) +
  geom_bar(stat = "identity") +
  coord_flip() +
  labs(
      title = "Opérations méchanisées / non méchanisées",
    x = "",
    y = "Nombre d'opérations",
    fill = ""
  ) +
  theme_minimal() +
  theme(
    axis.text.x = element_text(size = 10)
  )
```

```{r prct_mechanized_oper}
prct_mecha <- Cultivation_top_25 |>
  group_by(OPERATION, mechanized) |>
  summarise(oper_mecha = n(), .groups = "drop") |>
  group_by(OPERATION) |>
  mutate(
    total_oper = sum(oper_mecha), 
    proportion = round(100 * oper_mecha/total_oper, 1)
    ) |>
  ungroup() 

prct_mecha |>
  filter(mechanized == TRUE) |>
  select(OPERATION, proportion) |>
  ggplot(aes(x = reorder(OPERATION, proportion), y = proportion)) +
  geom_bar(stat = "identity", width = 0.7, fill = "lightsteelblue3") +
  coord_flip() +
  labs(
    title = "Proportion de mécanisation par opération (en %)",
    x = "",
    y = ""
  ) +
  theme_minimal()

prct_mecha |>
  filter(mechanized == TRUE) |>
  select(OPERATION, proportion) |>
  kable(
    caption = "Proportion de mécanisation par opération (en %)",
    col.names = c("Opération", "% Opérations mécanisées")
  ) 
```




