---
title: "Régression (partie 1) V2 : Analyse du travail total par acre selon la caste"
format: html
editor: source
---

```{r, message=FALSE, warning=FALSE}
rm(list = ls())
graphics.off()
cat("\014")
```

```{r, message=FALSE, warning=FALSE}
here::i_am("ICRESAT_database_analysis/Analyse_caste.qmd")
library(dplyr)
library(tidyr)
library(readxl)
library(ggplot2)
library(scales)
library(knitr)
library(tibble)
library(tidyverse)
library(gt)
library(xtable)
library(modelsummary)
```

```{r}
Table_labor_plot <- readRDS(here::here("Base de données générées", "Table_labor", "Table_labor_plot.rds"))

Table_labor_hh <- readRDS(here::here("Base de données générées", "Table_labor", "Table_labor_hh.rds"))
```

********************************************************************************

```{r}
# Vérifier les doublons présents dans Table_labor_plot avant toute modification
dup_plots_paddy <- Table_labor_plot |>
  filter(SEASON == "KHARIF") |>
  select(VDS_ID, PLOT_CODE, SUB_PLOT_CODE, SEASON, CROP, AREA_HH, PLOT_AREA, CROP_AREA, VAR_TYPE, VAR_NAME, REGION, STATE, VILLAGE, VILLAGE_CROP, CASTE_GROUP, IRRI_AREA, IRRIGATION, with_paddy, paddy_prct, OP_MAIN_PROD_QTY, OP_MAIN_PROD_UNIT, SOIL_TYPE, SOIL_FERT, SOIL_DEGR, SOIL_DEPTH, SLOPE) |>
  distinct() |>
  group_by(VDS_ID, SUB_PLOT_CODE, SEASON, CROP_AREA, CROP, VAR_NAME, VAR_TYPE) |>
  filter(n() > 1) |>
  mutate(row_in_group = row_number()) |> 
  ungroup()
```



********************************************************************************

### Modifier les variables

*Expliciter les variables sur soil characteristics*

- Type de terre (Soil_type) : 
1=Red, 2=Shallow black/Murrum, 3=Medium Black, 4=Deep Black, 5=Sandy, 6=Loam, 7=Sandy loam, 8=Clay, 9=Clay loam, 10=Problematic soils (Saline/alkaline,etc.), 11=Others (specificied in SOIL_TYPE_OT)

- Dégradation du sol (Soil_degr) : 
1=No problem, 2=Soil erosion, 3=Nutrient depletion, 4=Water logging, 5=Salinity/Acidity, 6=Others

- Fertilité du champ (Soil_fert) :
1=Very poor, 2=Poor, 3=Good, 4=Very good 

- Inclination du champ (Slope) : 
1=Leveled 0-1%, 2=Slight slope 1-3%, 3=Medium slope 3-10%, 4=High slope >10% 

- Profondeur du champ (soil_depth) : Average soil depth in centimeters

```{r}
# Convertir en numériques les variables sur soil characteristics
Table_labor_plot <- Table_labor_plot |>
  mutate(SOIL_DEPTH = as.numeric(as.character(SOIL_DEPTH)),
         SOIL_FERT = as.numeric(as.character(SOIL_FERT)),
         SLOPE = as.numeric(as.character(SLOPE)))

# Définir les catégories de référence pour les variables catégorielles
Table_labor_plot$SOIL_TYPE <- factor(Table_labor_plot$SOIL_TYPE)
Table_labor_plot$SOIL_TYPE <- relevel(Table_labor_plot$SOIL_TYPE, ref = "1")

Table_labor_plot$SOIL_DEGR <- factor(Table_labor_plot$SOIL_DEGR)
Table_labor_plot$SOIL_DEGR <- relevel(Table_labor_plot$SOIL_DEGR, ref = "1")
```


*Réécrire les variables en dummies*

```{r}
Table_labor_plot <- Table_labor_plot |>
  mutate(
    mechanized_tilling = if_else(mechanized_tilling, "1", "0"),
    IRRIGATION = recode(IRRIGATION, `Irrigué` = "1", `Non irrigué` = "0"),
    REGION = recode(REGION, `EAST` = "1", `SAT` = "0")
    )
```

Si on considère les n/a de Machinery comme "Non mécanisé", on peut ajouter : MACHINERY = if_else(MACHINERY, "1", "0"),

Je définie les catégories de référence pour STATE et VILLAGE.

```{r}
# State
Table_labor_plot$STATE <- factor(Table_labor_plot$STATE)

# Village
Table_labor_plot$VILLAGE <- factor(Table_labor_plot$VILLAGE)

# Caste
Table_labor_plot$CASTE_GROUP <- factor(Table_labor_plot$CASTE_GROUP)
```

La fonction lm() crée automatiquement des dummies (n - 1), avec la modalité omise étant la catégorie de référence. 


*Superficie au carré*

```{r}
Table_labor_plot <- Table_labor_plot |>
  mutate(CROP_AREA_SQ = CROP_AREA^2,
         PLOT_AREA_SQ = PLOT_AREA^2,
         AREA_HH_SQ = AREA_HH^2)
```


********************************************************************************

## Régressions

## Au niveau de l'opération

### Tout type de travail confondu

L'objectif de ces premières régressions est de comprendre pourquoi on observe un différence de l'intensité du travail (Hr/acre) entre les castes, même après avoir contrôler pour plusieurs variables (mécanisation, superficie du champ). 

Niveau d'analyse : On se concentre au niveau des opérations par champ. 
p = plot ; H = Household ; o = opération. 

Outcome : Travail total par acre, tout type de travail confondu. 

On se concentre sur la culture du riz (en Kharif). 

```{r}
Table_labor_plot <- Table_labor_plot |>
  filter(CROP == "PADDY", SEASON == "KHARIF")
```

#### Toutes opérations

```{r}
reg_all_oper <- lm(HACRE_T ~ CASTE_GROUP + CROP_AREA + CROP_AREA_SQ + AREA_HH 
                   + AREA_HH_SQ + IRRIGATION + mechanized + mechanized_tilling 
                   + STATE, data = Table_labor_plot)
summary(reg_all_oper)
```

Attention : Il y a beaucoup d'observations effacées à cause des n/a de Machinery. 

Attention : On ne peut pas mettre à la fois STATE et VILLAGE dans la régression. 
Il y a un problème de colinéarité parfaite entre STATE et VILLAGE, car chaque village appartient exactement à un seul state. Donc connaître le village suffit à déterminer le state et inversement. 

Code pour Var_type : 
- 1 = Local (catégorie de référence),
- 2 = HYV,
- 3 = Hybrid,
- 4 = BT,
- 5 = Others


#### Par opération

Je refais la régression pour les opérations principales du riz en Kharif. 

```{r}
reg_land <- Table_labor_plot |>
  filter(OPERATION == "LAND PREPARATION") |>
  lm(formula = HACRE_T ~ CASTE_GROUP + CROP_AREA + CROP_AREA_SQ + AREA_HH + AREA_HH_SQ + IRRIGATION + mechanized + mechanized_tilling  + STATE,
     data = _)
summary(reg_land)
```

Attention : Pour cette régression, c'est normal que mechanized_tilling soit NA, car machinery_tilling et MACHINERY sont identiques. R ne considère pas le deuxième coefficient, à cause du problème de colinéarité que cela causerait. 


```{r}
reg_harvest <- Table_labor_plot |>
  filter(OPERATION == "HARVESTING & THRESHING") |>
  lm(formula = HACRE_T ~ CASTE_GROUP + CROP_AREA + CROP_AREA_SQ + AREA_HH + AREA_HH_SQ + IRRIGATION + mechanized + mechanized_tilling + STATE,
     data = _)
summary(Table_labor_plot)
```


```{r}
reg_weeding <- Table_labor_plot |>
  filter(OPERATION == "HAND WEEDING") |>
  lm(formula = HACRE_T ~ CASTE_GROUP + CROP_AREA + CROP_AREA_SQ + AREA_HH + AREA_HH_SQ + IRRIGATION + mechanized_tilling + STATE,
     data = _)
summary(reg_weeding)
```

ttention: Il faut enlever Machinery pour étudier Hand weeding, car cette opération n'est jamais mécanisé. Il n'y a qu'une seule modalité pour Machinery, donc R ne peut pas créer de dummies. 


```{r}
reg_trans <- Table_labor_plot |>
  filter(OPERATION == "TRANSPLANTING") |>
  lm(formula = HACRE_T ~ CASTE_GROUP + CROP_AREA + CROP_AREA_SQ + AREA_HH + AREA_HH_SQ + IRRIGATION + mechanized + mechanized_tilling + STATE,
     data = _)
summary(reg_trans)
```

#### Avec le min de variables explicatives

```{r}
reg_min <- lm(HACRE_T ~ CASTE_GROUP + CROP_AREA + CROP_AREA_SQ + STATE, data = Table_labor_plot)
summary(reg_min)
```

Variables nécessaires pour n'avoir aucune différence significative entre BC et FC: STATE + AREA_CROP


********************************************************************************

### Par type de travail

On refait les régressions précédentes, avec comme outcome les heures de travail par acre pour chaque type de travail (femme/homme, familial/employé).

On se conceentre sur le culture du riz (en Kharif). 

```{r}
Cultivation_labor <- Cultivation_labor |>
  filter(CROP == "PADDY")
```


#### FF: Travail féminin familial

En se concentrant sur le ratio Hr/acre pour le travail féminin familial, on regarde s'il y a une différence significative entre FC et BC, avec les mêmes variables de contrôle. Notre hypothèse est que la demande de travail familial féminin soit moindre pour les FC. 

```{r}
reg_FF <- lm(HACRE_FF ~ CASTE_GROUP + CROP_AREA + CROP_AREA_SQ + AREA_HH + AREA_HH_SQ + IRRIGATION + mechanized + mechanized_tilling + STATE, data = Table_labor_plot)
summary(reg_FF)
```

Refaire cette régression sans mechanized et mechanized_tilling qui peuvent être des stratégies de substitution pour faire baisser FF


##### Hand weeding

```{r}
reg_FF <- Table_labor_plot |>
  filter(OPERATION == "HAND WEEDING") |>
  lm(HACRE_FF ~ CASTE_GROUP + CROP_AREA + CROP_AREA_SQ + AREA_HH + AREA_HH_SQ + IRRIGATION + mechanized_tilling  + STATE, data = _)
summary(reg_FF)
```

##### Harvesting

```{r}
reg_FF <- Table_labor_plot |>
  filter(OPERATION == "HARVESTING & THRESHING") |>
  lm(HACRE_FF ~ CASTE_GROUP + CROP_AREA + CROP_AREA_SQ + AREA_HH + AREA_HH_SQ + IRRIGATION + mechanized + mechanized_tilling  + STATE, data = _)
summary(reg_FF)
```

##### Transplanting

```{r}
reg_FF <- Table_labor_plot |>
  filter(OPERATION == "TRANSPLANTING") |>
  lm(HACRE_FF ~ CASTE_GROUP + CROP_AREA + CROP_AREA_SQ + AREA_HH + AREA_HH_SQ + IRRIGATION + mechanized + mechanized_tilling  + STATE, data = _)
summary(reg_FF)
```


#### HF: Travail féminin employé

```{r}
reg_HF <- lm(HACRE_FF ~ CASTE_GROUP + CROP_AREA + CROP_AREA_SQ + AREA_HH + AREA_HH_SQ + IRRIGATION + mechanized + mechanized_tilling  + STATE, data = Table_labor_plot)
summary(reg_HF)
```

Rajouter un dummy OPERATION pour les régressions toutes opérations confondues 


#### FM: Travail masculin familial

```{r}
reg_FM <- lm(HACRE_FM ~ CASTE_GROUP + CROP_AREA + CROP_AREA_SQ + AREA_HH + AREA_HH_SQ + IRRIGATION + mechanized + mechanized_tilling  + STATE, data = Table_labor_plot)
options(scipen = 999)
summary(reg_FM)
options(scipen = 0)
```

#### HM: Travail masculin employé

```{r}
reg_HM <- lm(HACRE_HM ~ CASTE_GROUP + CROP_AREA + CROP_AREA_SQ + AREA_HH + AREA_HH_SQ + IRRIGATION + mechanized + mechanized_tilling  + STATE, data = Table_labor_plot)
summary(reg_HM)
```


