---
title: "Régression (partie 1) V2 : Analyse du travail total par acre selon la caste"
format: html
editor: source
---

```{r, message=FALSE, warning=FALSE}
rm(list = ls())
graphics.off()
cat("\014")
```

```{r, message=FALSE, warning=FALSE}
here::i_am("ICRESAT_database_analysis/Analyse_caste.qmd")
library(dplyr)
library(tidyr)
library(readxl)
library(ggplot2)
library(scales)
library(knitr)
library(tibble)
library(tidyverse)
library(gt)
library(xtable)
library(modelsummary)
```

```{r}
Table_labor_plot <- readRDS(here::here("Base de données générées", "Table_labor", "Table_labor_plot.rds"))

Table_labor_hh <- readRDS(here::here("Base de données générées", "Table_labor", "Table_labor_hh.rds"))
```

********************************************************************************

```{r}
# Vérifier les doublons présents dans Table_labor_plot avant toute modification
dup_plots_paddy <- Table_labor_plot |>
  filter(SEASON == "KHARIF") |>
  select(VDS_ID, PLOT_CODE, SUB_PLOT_CODE, SEASON, CROP, AREA_HH, PLOT_AREA, CROP_AREA, VAR_TYPE, VAR_NAME, REGION, STATE, VILLAGE, VILLAGE_CROP, CASTE_GROUP, IRRI_AREA, IRRIGATION, with_paddy, paddy_prct, OP_MAIN_PROD_QTY, OP_MAIN_PROD_UNIT, SOIL_TYPE, SOIL_FERT, SOIL_DEGR, SOIL_DEPTH, SLOPE) |>
  distinct() |>
  group_by(VDS_ID, SUB_PLOT_CODE, SEASON, CROP_AREA, CROP, VAR_NAME, VAR_TYPE) |>
  filter(n() > 1) |>
  mutate(row_in_group = row_number()) |> 
  ungroup()
```



********************************************************************************

# Modifier les variables

*Convertir les variables catégorielles en facteur*

```{r}
convertir_facteur <- function(df, vars) {
  df[vars] <- lapply(df[vars], factor)
  return(df)
}

vars_facteurs <- c("SOIL_TYPE", "SOIL_DEGR", "CASTE_GROUP", "VILLAGE", "STATE")

Table_labor_plot <- convertir_facteur(Table_labor_plot, vars_facteurs)
```

La fonction lm() crée automatiquement des dummies (n - 1), avec la modalité omise étant la catégorie de référence. 


*Expliciter les variables sur soil characteristics*

- Type de terre (Soil_type) : 
1=Red, 2=Shallow black/Murrum, 3=Medium Black, 4=Deep Black, 5=Sandy, 6=Loam, 7=Sandy loam, 8=Clay, 9=Clay loam, 10=Problematic soils (Saline/alkaline,etc.), 11=Others (specificied in SOIL_TYPE_OT)

- Dégradation du sol (Soil_degr) : 
1=No problem, 2=Soil erosion, 3=Nutrient depletion, 4=Water logging, 5=Salinity/Acidity, 6=Others

- Fertilité du champ (Soil_fert) :
1=Very poor, 2=Poor, 3=Good, 4=Very good 

- Inclination du champ (Slope) : 
1=Leveled 0-1%, 2=Slight slope 1-3%, 3=Medium slope 3-10%, 4=High slope >10% 

- Profondeur du champ (soil_depth) : Average soil depth in centimeters

```{r}
# Définir les catégories de référence pour les variables catégorielles
Table_labor_plot$SOIL_TYPE <- relevel(Table_labor_plot$SOIL_TYPE, ref = "1")
Table_labor_plot$SOIL_DEGR <- relevel(Table_labor_plot$SOIL_DEGR, ref = "1")
```


*Réécrire les variables en dummies*

```{r}
Table_labor_plot <- Table_labor_plot |>
  mutate(
    mechanized_tilling = if_else(mechanized_tilling, "1", "0"),
    IRRIGATION = recode(IRRIGATION, `Irrigué` = "1", `Non irrigué` = "0"),
    REGION = recode(REGION, `EAST` = "1", `SAT` = "0")
    )
```

Si on considère les n/a de Machinery comme "Non mécanisé", on peut ajouter : MACHINERY = if_else(MACHINERY, "1", "0"),


*Superficie au carré*

```{r}
Table_labor_plot <- Table_labor_plot |>
  mutate(CROP_AREA_SQ = CROP_AREA^2,
         PLOT_AREA_SQ = PLOT_AREA^2,
         AREA_HH_SQ = AREA_HH^2)

Table_labor_hh <- Table_labor_hh |>
  mutate(CROP_AREA_SQ = CROP_AREA^2,
         PLOT_AREA_SQ = PLOT_AREA^2,
         AREA_HH_SQ = AREA_HH^2)
```


********************************************************************************

# Régressions

## Au niveau de l'opération

### Tout type de travail confondu

L'objectif de ces premières régressions est de comprendre pourquoi on observe un différence de l'intensité du travail (Hr/acre) entre les castes, même après avoir contrôler pour plusieurs variables (mécanisation, superficie du champ). 

Niveau d'analyse : On se concentre au niveau des opérations par champ. 
p = plot ; H = Household ; o = opération. 

Outcome : Travail total par acre, tout type de travail confondu. 

On se concentre sur la culture du riz (en Kharif). 

```{r}
Table_labor_plot <- Table_labor_plot |>
  filter(CROP == "PADDY", SEASON == "KHARIF")
```

#### Toutes opérations

```{r}
reg_all_oper <- lm(HACRE_T ~ CASTE_GROUP + CROP_AREA + CROP_AREA_SQ + AREA_HH 
                   + AREA_HH_SQ + IRRIGATION + mechanized + mechanized_tilling 
                   + STATE, data = Table_labor_plot)
summary(reg_all_oper)
```

Attention : Il y a beaucoup d'observations effacées à cause des n/a de Machinery. 

Attention : On ne peut pas mettre à la fois STATE et VILLAGE dans la régression. 
Il y a un problème de colinéarité parfaite entre STATE et VILLAGE, car chaque village appartient exactement à un seul state. Donc connaître le village suffit à déterminer le state et inversement. 

Code pour Var_type : 
- 1 = Local (catégorie de référence),
- 2 = HYV,
- 3 = Hybrid,
- 4 = BT,
- 5 = Others


#### Par opération

Je refais la régression pour les opérations principales du riz en Kharif. 

```{r}
reg_land <- Table_labor_plot |>
  filter(OPERATION == "LAND PREPARATION") |>
  lm(formula = HACRE_T ~ CASTE_GROUP + CROP_AREA + CROP_AREA_SQ + AREA_HH + AREA_HH_SQ + IRRIGATION + mechanized + mechanized_tilling  + STATE,
     data = _)
summary(reg_land)
```

Attention : Pour cette régression, c'est normal que mechanized_tilling soit NA, car machinery_tilling et MACHINERY sont identiques. R ne considère pas le deuxième coefficient, à cause du problème de colinéarité que cela causerait. 


```{r}
reg_harvest <- Table_labor_plot |>
  filter(OPERATION == "HARVESTING & THRESHING") |>
  lm(formula = HACRE_T ~ CASTE_GROUP + CROP_AREA + CROP_AREA_SQ + AREA_HH + AREA_HH_SQ + IRRIGATION + mechanized + mechanized_tilling + STATE,
     data = _)
summary(reg_harvest)
```


```{r}
reg_weeding <- Table_labor_plot |>
  filter(OPERATION == "HAND WEEDING") |>
  lm(formula = HACRE_T ~ CASTE_GROUP + CROP_AREA + CROP_AREA_SQ + AREA_HH + AREA_HH_SQ + IRRIGATION + mechanized_tilling + STATE,
     data = _)
summary(reg_weeding)
```

ttention: Il faut enlever Machinery pour étudier Hand weeding, car cette opération n'est jamais mécanisé. Il n'y a qu'une seule modalité pour Machinery, donc R ne peut pas créer de dummies. 


```{r}
reg_trans <- Table_labor_plot |>
  filter(OPERATION == "TRANSPLANTING") |>
  lm(formula = HACRE_T ~ CASTE_GROUP + CROP_AREA + CROP_AREA_SQ + AREA_HH + AREA_HH_SQ + IRRIGATION + mechanized + mechanized_tilling + STATE,
     data = _)
summary(reg_trans)
```

#### Avec le min de variables explicatives

```{r}
reg_min <- lm(HACRE_T ~ CASTE_GROUP + CROP_AREA + CROP_AREA_SQ + STATE, data = Table_labor_plot)
summary(reg_min)
```

Variables nécessaires pour n'avoir aucune différence significative entre BC et FC: STATE + AREA_CROP


********************************************************************************

### Par type de travail

On refait les régressions précédentes, avec comme outcome les heures de travail par acre pour chaque type de travail (femme/homme, familial/employé).

On se conceentre sur le culture du riz (en Kharif). 

```{r}
Cultivation_labor <- Cultivation_labor |>
  filter(CROP == "PADDY")
```


#### FF: Travail féminin familial

En se concentrant sur le ratio Hr/acre pour le travail féminin familial, on regarde s'il y a une différence significative entre FC et BC, avec les mêmes variables de contrôle. Notre hypothèse est que la demande de travail familial féminin soit moindre pour les FC. 

```{r}
reg_FF <- lm(HACRE_FF ~ CASTE_GROUP + CROP_AREA + CROP_AREA_SQ + AREA_HH + AREA_HH_SQ + IRRIGATION + mechanized + mechanized_tilling + STATE, data = Table_labor_plot)
summary(reg_FF)
```

Refaire cette régression sans mechanized et mechanized_tilling qui peuvent être des stratégies de substitution pour faire baisser FF


##### Hand weeding

```{r}
reg_FF <- Table_labor_plot |>
  filter(OPERATION == "HAND WEEDING") |>
  lm(HACRE_FF ~ CASTE_GROUP + CROP_AREA + CROP_AREA_SQ + AREA_HH + AREA_HH_SQ + IRRIGATION + mechanized_tilling  + STATE, data = _)
summary(reg_FF)
```

##### Harvesting

```{r}
reg_FF <- Table_labor_plot |>
  filter(OPERATION == "HARVESTING & THRESHING") |>
  lm(HACRE_FF ~ CASTE_GROUP + CROP_AREA + CROP_AREA_SQ + AREA_HH + AREA_HH_SQ + IRRIGATION + mechanized + mechanized_tilling  + STATE, data = _)
summary(reg_FF)
```

##### Transplanting

```{r}
reg_FF <- Table_labor_plot |>
  filter(OPERATION == "TRANSPLANTING") |>
  lm(HACRE_FF ~ CASTE_GROUP + CROP_AREA + CROP_AREA_SQ + AREA_HH + AREA_HH_SQ + IRRIGATION + mechanized + mechanized_tilling  + STATE, data = _)
summary(reg_FF)
```


#### HF: Travail féminin employé

```{r}
reg_HF <- lm(HACRE_FF ~ CASTE_GROUP + CROP_AREA + CROP_AREA_SQ + AREA_HH + AREA_HH_SQ + IRRIGATION + mechanized + mechanized_tilling  + STATE, data = Table_labor_plot)
summary(reg_HF)
```

Rajouter un dummy OPERATION pour les régressions toutes opérations confondues 


#### FM: Travail masculin familial

```{r}
reg_FM <- lm(HACRE_FM ~ CASTE_GROUP + CROP_AREA + CROP_AREA_SQ + AREA_HH + AREA_HH_SQ + IRRIGATION + mechanized + mechanized_tilling  + STATE, data = Table_labor_plot)
options(scipen = 999)
summary(reg_FM)
options(scipen = 0)
```

#### HM: Travail masculin employé

```{r}
reg_HM <- lm(HACRE_HM ~ CASTE_GROUP + CROP_AREA + CROP_AREA_SQ + AREA_HH + AREA_HH_SQ + IRRIGATION + mechanized + mechanized_tilling  + STATE, data = Table_labor_plot)
summary(reg_HM)
```


********************************************************************************

# Tableau de régression 

## Au niveau du ménage

First table:  Household level database only with villages whose main crop is rice.

– Reg 1: Outcome: Hours per acres of female family work in Kharif
– Reg 2: Outcome: Probability to cultivate rice in Kharif [Check if enough variation? Share of people that do not cultivate rice at all in these villages?]
– Reg 3: Outcome: Share of land allocated to rice in Kharif

Controls for Reg 1–3: Caste ; Total land ; Total Land sq ; Village dummies. 

```{r}
# Reg 1: Outcome: Hours per acres of female family work in Kharif
reg1_hh <- Table_labor_hh |>
  filter(VILLAGE_CROP == "PADDY", SEASON == "KHARIF") |>
  lm(formula = HACRE_FF ~ CASTE_GROUP + AREA_HH + AREA_HH_SQ + VILLAGE, data = _)
summary(reg1_hh)
```

```{r}
# Reg 2: Outcome: Probability to cultivate rice in Kharif
reg2_hh <- Table_labor_hh |>
  filter(VILLAGE_CROP == "PADDY", SEASON == "KHARIF") |>
  lm(formula = with_paddy ~ CASTE_GROUP + AREA_HH + AREA_HH_SQ + VILLAGE, data = _)
options(scipen = 999)
summary(reg1_hh)
options(scipen = 0)
```

```{r}
# Reg 3: Outcome: Share of land allocated to rice in Kharif
reg3_hh <- Table_labor_hh |>
  filter(VILLAGE_CROP == "PADDY", SEASON == "KHARIF") |>
  lm(forumla = paddy_prct ~ CASTE_GROUP + AREA_HH + AREA_HH_SQ + VILLAGE, data = _)
summary(reg3_hh)
```

*Tableau de régression au niveau du ménage*

```{r}
# Liste des modèles
models_hh <- list(
  "Female family labor (Hours/acre)" = reg1_hh,
  "Rice cultivation (Yes/No)" = reg2_hh,
  "Share land to rice" = reg3_hh
)

# Noms des variables
coef_map_hh <- c(
  "CASTE_GROUPFC" = "Caste: FC",
  "CASTE_GROUPSC" = "Caste: SC",
  "CASTE_GROUPST" = "Caste: ST",
  "AREA_HH" = "Household area",
  "AREA_HH_SQ" = "Area squared"
)

options("modelsummary_format_numeric_latex" = "plain")

# Création du tableau
modelsummary(
  models_hh,
  coef_map = coef_map_hh,
  gof_omit = "R2|Adj|AIC|BIC|F|Log|Std|RMSE",  # pour supprimer stats inutiles
  stars = TRUE,
  statistic = "({std.error})",             # erreur standard entre parenthèses
  add_rows = data.frame(
    Variable = "Village FE",
    `Hours/acre (Female)` = "Yes",
    `Rice cultivation (Yes/No)` = "Yes",
    `Share land to rice` = "Yes"
  ),
  output = "markdown"  # ou "latex"
)
```

********************************************************************************

## Au niveau du champ

Second table : Subplot level database, only with subplot planted with rice in Kharif with villages whose main crop is rice.
– Reg 4: Outcome : Probability to do hand weeding [Check if enough variation? Share of plot without “hand weeding operation"?]
– Reg 5: Outcome: Hours per acre hand weeding (those who do not do hand weeding = 0)
– Reg 6: Outcome: Quantity of herbicides per acre

Controls for Reg 4–6: Caste; Total land ; Total Land sq ; Plot size ; Plot size sq; Subplot size ; Subplot size sq; Village dummies ; Characteristics/Quality of land (at what level is it defined?)

```{r}
# Reg 4: Outcome : Probability to do hand weeding
Table_labor_plot |>
  filter(VILLAGE_CROP == "PADDY",
         CROP == "PADDY",
         SEASON == "KHARIF") |>
  summarise(
    n = n(),
    hand_weeding_n = n_distinct(hand_weeding),
    area_hh_n = n_distinct(AREA_HH_SQ),
    plot_area_n = n_distinct(PLOT_AREA_SQ),
    crop_area_n = n_distinct(CROP_AREA_SQ),
    caste_n = n_distinct(CASTE_GROUP),
    village_n = n_distinct(VILLAGE),
    soil_type_n = n_distinct(SOIL_TYPE),
    soil_fert_n = n_distinct(SOIL_FERT),
    slope_n = n_distinct(SLOPE),
    soil_degr_n = n_distinct(SOIL_DEGR),
    soil_depth_n = n_distinct(SOIL_DEPTH)
  )

reg4_plot <- Table_labor_plot |>
  filter(VILLAGE_CROP == "PADDY",
         CROP == "PADDY",
         SEASON == "KHARIF") |> 
  lm(formula = hand_weeding ~ CASTE_GROUP + CROP_AREA + CROP_AREA_SQ + PLOT_AREA
     + PLOT_AREA_SQ + AREA_HH + AREA_HH_SQ + VILLAGE + SOIL_TYPE + SOIL_FERT 
     + SLOPE + SOIL_DEPTH + SOIL_DEGR, data = _)
summary(reg4_plot)
```

```{r}
# Reg 5: Outcome: Hours per acre hand weeding
reg5_plot <- Table_labor_plot |>
  filter(OPERATION == "WEEDING",
         VILLAGE_CROP == "PADDY",
         SEASON == "KAHRIF") |>
  lm(formula = HACRE_T ~ CASTE_GROUP + CROP_AREA + CROP_AREA_SQ + PLOT_AREA 
     + PLOT_AREA_SQ + AREA_HH + AREA_HH_SQ + VILLAGE + SOIL_TYPE + SOIL_FERT 
     + SLOPE + SOIL_DEPTH + SOIL_DEGR, data = _)
summary(reg5_plot)
```

*Tableau de régression au niveau du subplot*

```{r}
# Liste des modèles
models_subplot <- list(
  "Probability to do hand weeding" = reg4_plot,
  "Labor in hand weeding (Hours/acre)" = reg5_plot
)

# Noms des variables
coef_map_subplot <- c(
  "CASTE_GROUPFC" = "Caste: FC",
  "CASTE_GROUPSC" = "Caste: SC",
  "CASTE_GROUPST" = "Caste: ST",
  "AREA_HH" = "Household area",
  "PLOT_AREA" = "Plot area",
  "AREA_CROP" = "Subplot area"
)

options("modelsummary_format_numeric_latex" = "plain")

# Création du tableau
modelsummary(
  models_subplot,
  coef_map = coef_map_subplot,
  gof_omit = "R2|Adj|AIC|BIC|F|Log|Std|RMSE",  # pour supprimer stats inutiles
  stars = TRUE,
  statistic = "({std.error})",             # erreur standard entre parenthèses
  add_rows = data.frame(
    Variable = c("Village FE", "Soil characteristics FE"),
    `Probability to do hand weeding` = c("Yes", "Yes"),
    `Labor in hand weeding (Hours/acre)` = c("Yes", "Yes")
  ),
  output = "latex"  # ou "markdown"
)
```



