---
title: "Régression (partie 1) : Analyse du travail total par acre selon la caste"
format: html
editor: source
---

```{r, message=FALSE, warning=FALSE}
rm(list = ls())
graphics.off()
cat("\014")
```

```{r, message=FALSE, warning=FALSE}
here::i_am("ICRESAT_database_analysis/Analyse_caste.qmd")
library(dplyr)
library(tidyr)
library(readxl)
library(ggplot2)
library(scales)
library(knitr)
library(tibble)
library(tidyverse)
library(gt)
```

```{r}
Cultivation_expand <- readRDS(here::here("Base de données générées", "Cultivation_expand", "Cultivation_expand.rds"))
```


L'objectif de ces premières régressions est de comprendre pourquoi on observe un différence de l'intensité du travail (Hr/acre) entre les castes, même après avoir contrôler pour plusieurs variables (mécanisation, superficie du champ). 

Niveau d'analyse : On se concentre au niveau des opérations par champ. 
p = plot ; H = Household ; o = opération. 

Outcome : Travail total par acre, tout type de travail confondu. 





