---
title: "Analyse par genre de la base Cultivation"
format:
  html:
    toc: true
    theme: cosmo
editor: source
params:
  annee: 2011  # par défaut
---

```{r cleaning, message=FALSE, warning=FALSE}
rm(list = setdiff(ls(), "params"))
graphics.off()
cat("\014")
```

```{r library, message=FALSE, warning=FALSE}
here::i_am("ICRESAT_database_analysis/scripts_all_years/Analysis_gender.qmd")
library(dplyr)
library(tidyr)
library(readxl)
library(ggplot2)
library(scales)
library(knitr)
library(tibble)
library(tidyverse)
library(gt)
```

```{r import_data}
Cultivation_expand_all <- readRDS(here::here("Base de données générées", "Cultivation_expand", "Cultivation_expand_all.rds"))

Cultivation_oper_all <- readRDS(here::here("Base de données générées", "Cultivation_oper", "Cultivation_oper_all.rds"))

Cultivation_plot_all <- readRDS(here::here("Base de données générées", "Cultivation_plot", "Cultivation_plot_all.rds"))

Cultivation_hh_all <- readRDS(here::here("Base de données générées", "Cultivation_hh", "Cultivation_hh_all.rds"))
```


********************************************************************************

# Modifier la base

Sélectionner les variables sur le travail (depuis Cultivation_expand  pour récupérer l'information par mois), puis pivoter la base en long. 

*Sélectionner les variables sur le travail*

```{r}
cols_labor <- c(
  paste0("WORK_HR_", c("HM", "FM", "FF", "HF", "HC", "OB", "RS", "EF", "HB", "EM", "FC", "EB", "T")),
  paste0("HACRE_", c("HM", "FM", "FF", "HF", "HC", "OB", "RS", "EF", "HB", "EM", "FC", "EB", "T"))
)

table_labor <- Cultivation_expand_all |>
  select(YEAR, VDS_ID, CASTE_GROUP, SEASON, CROP, PLOT_CODE, SUB_PLOT_CODE, CROP_AREA, IRRIGATION, MONTH, OPERATION, all_of(cols_labor), REGION, STATE)

# Additionner en fonction de l'opération et du mois
sum_cols_labor <- function(df, groups_vars, cols_to_sum) {
  df |>
    group_by(across(all_of(groups_vars))) |>
    summarise(across(all_of(cols_to_sum), ~ sum(.x, na.rm = TRUE)), .groups = "drop")
}

groups_vars <- c("YEAR", "VDS_ID", "CASTE_GROUP", "SEASON", "CROP", "SUB_PLOT_CODE", "CROP_AREA", "IRRIGATION", "MONTH", "REGION", "STATE", "OPERATION")

table_labor <- sum_cols_labor(table_labor, groups_vars, cols_labor)
```


*Pivoter la table en long*

```{r}
cols_hr <- paste0("WORK_HR_", c("HM", "FM", "FF", "HF", "HC", "OB", "RS", "EF", "HB", "EM", "FC", "EB"))
cols_hacre <- paste0("HACRE_", c("HM", "FM", "FF", "HF", "HC", "OB", "RS", "EF", "HB", "EM", "FC", "EB"))

# Pivoter les heures travaillées
table_hr <- table_labor |>
  select(all_of(groups_vars), all_of(cols_hr)) |>
  pivot_longer(
    cols = all_of(cols_hr),
    names_to = "type",
    names_prefix = "WORK_HR_",
    values_to = "Work_hours"
  )

# Pivoter les heures par acre
table_hacre <- table_labor |>
  select(all_of(groups_vars), all_of(cols_hacre)) |>
  pivot_longer(
    cols = all_of(cols_hacre),
    names_to = "type",
    names_prefix = "HACRE_",
    values_to = "Hours_per_acre"
  )

# Fusionner les deux tables
table_labor <- left_join(table_hr, table_hacre, by = c(all_of(groups_vars), "type"))
```


*Ajouter les variables Gender et Employment*

```{r}
table_labor <- table_labor |>
  mutate(
    Gender = case_when(
      type %in% c("FF", "HF", "EF") ~ "Female",
      type %in% c("FM", "HM", "EM") ~ "Male",
      TRUE ~ NA_character_
    ),
    Employment = case_when(
      type %in% c("HM", "HF") ~ "Hired",
      type %in% c("FM", "FF") ~ "Family",
      TRUE ~ NA_character_
    )
  )
```


********************************************************************************

# Travail par mois

On compare les heures travaillées par mois selon le genre. 

Je ne peux pas faire ce graphique sur le nombre de travailleurs ou les heures par travailleurs car la variable LAB_TYPE représente tout le travail effectué pour une opération, donc peut regrouper une ou plusieurs personnes. 

```{r}
month_levels <- c("janv", "feb", "march", "april", "may", "june",
                  "july", "aug", "sept", "oct", "nov", "dec")

hr_per_gender <- table_labor |>
  filter(!is.na(Gender), !is.na(MONTH)) |>
  group_by(Gender, MONTH) |>
  summarise(Work_hours = sum(Work_hours, na.rm = TRUE), .groups = "drop") |>
  mutate(MONTH = factor(MONTH, levels = month_levels, ordered = TRUE))
```

```{r}
plot_gender_hours_month <- hr_per_gender |>
  filter(!is.na(MONTH)) |>
  ggplot(aes(x = MONTH, y = Work_hours, fill = Gender)) +
  geom_bar(stat = "identity", position = position_dodge(width = 0.8), width = 0.6) +
  labs(
    title = "Hours worked per month, by gender",
    x = "",
    y = "",
    fill = "Genre"
    ) +
  scale_y_continuous(labels = comma) +
  theme_minimal() +
  theme(
    plot.title = element_text(size = 16),
    axis.text.y = element_text(size = 10),
    axis.text.x = element_text(angle = 45, hjust = 1, size = 12),
    legend.text = element_text(size = 10),
    legend.title = element_text(size = 12)
  )

plot_gender_hours_month
```

```{r}
ggsave("figures/Gender_labor_month.png", plot = plot_gender_hours_month, width = 8, height = 6, dpi = 300)
```



********************************************************************************

# Travail employé

On regarde le type de main d'oeuvre selon le genre : employé, famille et échange à partir de la variable Employment. 

Je regarde le nombre d'heures travaillées selon le type d'emploi et le genre. 

```{r}
hired_work_all <- table_labor |>
  filter(!is.na(Gender), !is.na(Employment)) |>
  group_by(Gender, Employment) |>
  summarise(Work_hours = sum(Work_hours, na.rm = TRUE), .groups = "drop") 
```


## Sur toute l'année

```{r}
labor_employment <- hired_work_all |>
  ggplot(aes(x = Gender, y = Work_hours, fill = Gender)) +
  geom_bar(stat = "identity", position = position_dodge(width = 0.7), width = 0.8) +
  facet_wrap(~ Employment, scales = "free_x") +
  labs(
    title = "Hours worked on the farm by gender and employment type",
    x = "",
    y = ""
  ) +
  scale_y_continuous(labels = scales::comma) +
  theme(
    plot.title = element_text(size = 16),
    axis.text.y = element_text(size = 10),
    axis.text.x = element_text(size = 12),
    strip.text = element_text(size = 14),
    legend.text = element_text(size = 12),
    legend.title = element_text(size = 12),
    panel.grid.major = element_line(color = "grey80"),
    panel.background = element_rect(fill = "white", color = NA),
    plot.background = element_rect(fill = "white", color = NA)
  )

labor_employment
```

```{r}
ggsave("figures/Gender_labor_employment.png", plot = labor_employment, width = 8, height = 6, dpi = 300)
```

Les femmes travaillent bien plus en étant employées qu'en faisant partie du ménage et leurs heures travaillées employées dépassent celles des hommes employés. 


## Par mois 

*Travail employé*

Le but est de regarder si les hommes et femmes employés sont embauchés durant les mêmes périodes. 

```{r}
hired_work_month <- table_labor |>
  group_by(Gender, Employment, MONTH) |>
  summarise(Work_hours = sum(Work_hours, na.rm = TRUE), .groups = "drop") |>
  mutate(MONTH = factor(MONTH, levels = month_levels, ordered = TRUE)) |>
  filter(!is.na(MONTH))
```

```{r}
plot_hired_month <- hired_work_month |>
  filter(Employment == "Hired") |>
  ggplot(aes(x = MONTH, y = Work_hours, fill = Gender)) +
  geom_bar(stat = "identity", position = position_dodge(width = 0.7), width = 0.6) +
  labs(
    title = "Hired work: Hours worked by gender, by month",
    x = "",
    y = "",
    fill = "Genre"
  ) +
  scale_y_continuous(labels = scales::comma) +
  theme_minimal() +
    theme(
    plot.title = element_text(size = 16),
    axis.text.y = element_text(size = 10),
    axis.text.x = element_text(angle = 45, hjust = 1, size = 12)
  )

plot_hired_month
```
Les femmes et hommes sont embauchés lors des mêmes périodes, mais pas dans la même proportion. 


*Travail familial*

Pour le travail familail, est-ce que les hommes et femmes travaillent durant les mêmes périodes ?

```{r}
plot_family_month <- hired_work_month |>
  filter(Employment == "Family") |>
  ggplot(aes(x = MONTH, y = Work_hours, fill = Gender)) +
  geom_bar(stat = "identity", position = position_dodge(width = 0.7), width = 0.6) +
  labs(
    title = "Family work: Hours worked by gender, by month",
    x = "",
    y = "",
    fill = "Genre"
  ) +
  scale_y_continuous(labels = scales::comma) +
  theme_minimal() +
    theme(
    plot.title = element_text(size = 16),
    axis.text.y = element_text(size = 10),
    axis.text.x = element_text(angle = 45, hjust = 1, size = 12),
    legend.text = element_text(size = 10),
    legend.title = element_text(size = 12)
  )

plot_family_month
```

Le travail des femmes au sein du ménage semble plus constant dans l'année que celui des hommes, qui ont un pic de travail en juillet (moisson de Kharif)

Quelles sont les opérations faites en juillet, qui demandent un temps de travail important et sont réalisées par les hommes de la famille ?

```{r}
oper_per_month <- table_labor |>
  filter(Employment == "Family", Gender == "Male") |>
  group_by(MONTH, OPERATION) |>
  summarise(Oper_hours = sum(Work_hours, na.rm = TRUE), .groups = "drop") |>
  group_by(MONTH) |>
  mutate(
    Total_hours = sum(Oper_hours, na.rm = TRUE),
    prct_oper = round(100 * Oper_hours / Total_hours, 2),
    MONTH = factor(MONTH, levels = month_levels, ordered = TRUE)
  ) |>
  ungroup()
```

```{r}
oper_per_month |>
  filter(MONTH == "july", !is.na(MONTH)) |>
  arrange(MONTH, desc(prct_oper)) |>
  select(MONTH, OPERATION, prct_oper) |>
  kable(
    caption = "Pourcentage de chaque opération dans le temps de travail des hommes de la famille en juillet",
    col.names = c("Mois", "Opération", "Part (%)")
  )
```


********************************************************************************

# Travail par opération

## Toutes cultures

On regarde sur quelles opérations les femmes travaillent le plus. 

```{r}
oper_per_gender <- table_labor |>
  filter(!is.na(Gender)) |>
  group_by(Gender, OPERATION) |>
  summarise(Work_hours = sum(Work_hours, na.rm = TRUE), .groups = "drop") 
```

```{r}
Gender_labor_operation <- oper_per_gender |>
  filter(OPERATION != "OTHERS" & OPERATION != "NURSERY RAISING" & OPERATION != "MARKETING") |>
  mutate(OPERATION = recode(OPERATION, `PLANT PROTECTION MEASURES` = "PLANT PROTECTION")) |>
  ggplot(aes(x = OPERATION, y = Work_hours, fill = Gender)) +
  geom_bar(stat = "identity", position = position_dodge(width = 0.7), width = 0.6) +
  labs(
    title = "Hours worked per operation, by gender",
    x = "",
    y = "",
    fill = "Genre"
  ) +
  scale_y_continuous(labels = scales::comma) +
  theme_minimal() +
  theme(
    plot.title = element_text(size = 16),
    axis.text.y = element_text(size = 10),
    axis.text.x = element_text(angle = 45, hjust = 1, size = 12),
    legend.text = element_text(size = 10),
    legend.title = element_text(size = 12)
  )

Gender_labor_operation
```

```{r}
ggsave("figures/Gender_labor_operation.png", plot = Gender_labor_operation, width = 8, height = 6, dpi = 300)
```

Les femmes travaillent le plus lors du Hand weeding et du Harvesting/Threshing, et dans une proportion bien plus importante que les hommes. 

Je regarde la moyenne de Hr/acre par opération en fonction du genre. 

```{r}
# Calculer la moyenne de Hr/acre par genre en considérant OPERATION
oper_hacre <- table_labor |>
  filter(!is.na(Gender)) |>
  group_by(Gender, OPERATION) |>
  summarise(MEAN_HACRE = mean(Hours_per_acre, na.rm = TRUE), .groups = "drop")
```

```{r}
oper_hacre |>
  filter(!OPERATION %in% c("MARKETING", "NURSERY RAISING", "OTHERS")) |>
  ggplot(aes(x = OPERATION, y = MEAN_HACRE, fill = Gender)) +
  geom_bar(stat = "identity", position = position_dodge(width = 0.7), width = 0.6) +
  labs(
    title = "Moyenne de Hr/acre par opération en fonction du genre",
    x = "",
    y = "",
    fill = "Genre"
  ) +
  scale_y_continuous(labels = scales::comma) +
  theme_minimal() +
  theme(
    plot.title = element_text(size = 16),
    axis.text.y = element_text(size = 10),
    axis.text.x = element_text(angle = 45, hjust = 1, size = 12),
    legend.text = element_text(size = 10),
    legend.title = element_text(size = 12)
  )
```


#### 3 principales cultures

```{r}
# Calculer la part (en %) des heures de travail réalisées par genre pour chaque couple (opération, culture)

# Refaire le groupe pour calculer le pourcentage par genre 
oper_gender_prct <- table_labor |>
  group_by(CROP, OPERATION, Gender) |>
  summarise(HR_GENDER = sum(Work_hours, na.rm = TRUE), .groups = "drop") |>
  group_by(CROP, OPERATION) |>
  mutate(HR_ALL = sum(HR_GENDER, na.rm = TRUE)) |>
  ungroup() |>
  mutate(PRCT_HR = 100 * HR_GENDER / HR_ALL,
         OPERATION = fct_reorder(OPERATION, HR_ALL, .desc = TRUE))
```

```{r}
plot_prct_oper_gender <- oper_gender_prct |>
  filter(!(is.na(Gender)),
        CROP %in% c("PADDY", "MAIZE", "WHEAT"),
        !OPERATION %in% c("SUPERVISION", "NURSERY RAISING", "MARKETING", "OTHERS", 
                           "PLANT PROTECTION MEASURES", "TRANSPLANTING", "TRANSPORT", "SEED SOWING")) |>
  ggplot(aes(x = CROP, y = PRCT_HR, fill = Gender)) +
  geom_bar(stat = "identity", position = "fill", width = 0.6) +
  facet_wrap(~OPERATION) +
  labs(
    title = "Distribution of labor by gender, for the 6 main operations",
    x = "",
    y = "Share of hours worked",
    fill = "Gender"
  ) +
  theme_minimal() +
  theme(
    plot.title = element_text(size = 16),
    axis.text.y = element_text(size = 10),
    axis.title.y = element_text(size = 12, color = "gray20"),
    axis.text.x = element_text(size = 10),
    legend.text = element_text(size = 11),
    legend.title = element_text(size = 12)
  )
plot_prct_oper_gender
```

```{r}
ggsave("figures/Prct_gender_oper.png", plot = plot_prct_oper_gender, width = 8, height = 6, dpi = 300)
```


********************************************************************************

# Heures travaillées

## Par culture

Est-ce qu'on observe si les femmes travaillent plus pour certains cultures ? 

```{r}
hr_gender_crop <- table_labor |>
  group_by(Gender, CROP) |>
  summarise(Work_hours = sum(Work_hours, na.rm = TRUE), .groups = "drop") 
```

```{r}
hr_gender_crop |>
  filter(!is.na(Gender),
    CROP %in% c("PADDY", "WHEAT", "MAIZE", "COTTON", "SOYBEAN", "SORGHUM", "CHICKPEA", "BLACK GRAM", "GROUNDNUT", "ONION", "POTATO")) |>
  ggplot(aes(x = CROP, y = Work_hours, fill = Gender)) +
  geom_bar(stat = "identity", position = position_dodge(width = 0.7), width = 0.6) +
  labs(
    title = "Heures travaillées par culture selon le genre",
    x = "",
    y = "",
    fill = "Genre"
  ) +
  scale_y_continuous(labels = scales::comma) +
  theme_minimal() +
   theme(
    plot.title = element_text(size = 16),
    axis.text.y = element_text(size = 10),
    axis.text.x = element_text(angle = 45, hjust = 1, size = 12),
    legend.text = element_text(size = 10),
    legend.title = element_text(size = 12)
  )
```


## Par région / Etat

Je regarde si le travail des femmes varie selon la région (SAT ou EAST) et l'Etat. 

*Selon la région*

```{r}
hr_gender_region <- table_labor |>
  group_by(Gender, REGION) |>
  summarise(Work_hours = sum(Work_hours, na.rm = TRUE), .groups = "drop") 
```

```{r}
hr_gender_region |>
  filter(!is.na(Gender)) |>
  ggplot(aes(x = REGION, y = Work_hours, fill = Gender)) +
  geom_bar(stat = "identity", position = position_dodge(width = 0.7), width = 0.6) +
  labs(
    title = "Heures travaillées par genre selon la région",
    x = "",
    y = "",
    fill = "Genre"
  ) +
  scale_y_continuous(labels = scales::comma) +
  theme_minimal() +
  theme(
    plot.title = element_text(size = 16),
    axis.text.y = element_text(size = 10),
    axis.text.x = element_text(angle = 45, hjust = 1, size = 12),
    legend.text = element_text(size = 10),
    legend.title = element_text(size = 12)
  )
```

C'est dans les Etats dits Semi-Arid Tropics qu'on observe une différence d'heures travaillées en les hommes et les femmes. Cette différence n'est pas présente dans les Etats de l'est.


*Selon l'Etat*

```{r}
hr_gender_state <- table_labor |>
  group_by(Gender, REGION, STATE) |>
  summarise(Work_hours = sum(Work_hours, na.rm = TRUE), .groups = "drop") 
```

```{r}
hr_gender_state |>
  filter(!is.na(Gender)) |>
  ggplot(aes(x = STATE, y = Work_hours, fill = Gender)) +
  geom_bar(stat = "identity", position = position_dodge(width = 0.7), width = 0.6) +
  facet_wrap(~ REGION, scales = "free_x") +
  labs(
    title = "Heures travaillées par genre selon l'Etat (groupé par région)",
    x = "",
    y = "",
    fill = "Genre"
  ) +
  scale_y_continuous(labels = scales::comma) +
  theme_minimal() +
  theme(
    plot.title = element_text(size = 16),
    axis.text.y = element_text(size = 10),
    axis.text.x = element_text(angle = 45, hjust = 1, size = 12),
    legend.text = element_text(size = 10),
    legend.title = element_text(size = 12)
  )
```


## Superficie des champs

L'idée est de voir si le travail des femmes varie selon la superficie du champ. 

```{r}
hr_gender_area <- table_labor |>
  
  # Créer des catégories de la superficie
  mutate(bin_size = cut(
      CROP_AREA,
      breaks = c(seq(0, 5, by = 0.5), Inf),
      right = TRUE,
      include.lowest = TRUE)) |>
  filter(!is.na(bin_size)) |>
  
  group_by(Gender, bin_size, .keep_all = TRUE) |>
  summarise(Work_hours = sum(Work_hours, na.rm = TRUE), .groups = "drop")
```

```{r}
hr_gender_area |>
  filter(!is.na(Gender)) |>
  ggplot(aes(x = bin_size, y = Work_hours, fill = Gender)) +
  geom_bar(stat = "identity", position = position_dodge(width = 0.7), width = 0.6) +
  labs(
    title = "Heures travaillées par genre la superficie du champ",
    x = "",
    y = "",
    fill = "Genre"
  ) +
  scale_y_continuous(labels = scales::comma) +
  theme_minimal() +
  theme(
    plot.title = element_text(size = 16),
    axis.text.y = element_text(size = 10),
    axis.text.x = element_text(angle = 45, hjust = 1, size = 12),
    legend.text = element_text(size = 10),
    legend.title = element_text(size = 12)
  )
```

*Pour le travail employé*

```{r}
hr_hired_area <- table_labor |>
  filter(Employment == "Hired") |>
  
  # Créer des catégories de la superficie
  mutate(bin_size = cut(
      CROP_AREA,
      breaks = c(seq(0, 5, by = 0.5), Inf),
      right = TRUE,
      include.lowest = TRUE)) |>
  filter(!is.na(bin_size)) |>
  
  group_by(Gender, bin_size, .keep_all = TRUE) |>
  summarise(Work_hours = sum(Work_hours, na.rm = TRUE), .groups = "drop")
```

```{r}
hr_hired_area |>
  filter(!is.na(Gender)) |>
  ggplot(aes(x = bin_size, y = Work_hours, fill = Gender)) +
  geom_bar(stat = "identity", position = position_dodge(width = 0.7), width = 0.6) +
  labs(
    title = "Heures employées par genre la superficie du champ",
    x = "",
    y = "",
    fill = "Genre"
  ) +
  scale_y_continuous(labels = scales::comma) +
  theme_minimal() +
  theme(
    plot.title = element_text(size = 16),
    axis.text.y = element_text(size = 10),
    axis.text.x = element_text(angle = 45, hjust = 1, size = 12),
    legend.text = element_text(size = 10),
    legend.title = element_text(size = 12)
  )
```


Le travail fait par les membres de la famille (homme et femme) ne semble pas augmenter avec la superficie des parcelles. C'est légèrement le cas pour le travail employé (homme et femme).


## Utilisation d'outils

### Mécanisation

J'étudie la participation des femmes selon que l'opération soit mécanisée ou non. L'hypothèse est que les femmes réalisent peu d'opérations mécanisées. 

```{r}
mecanisation_oper <- Cultivation_oper_all |>
  mutate(
    use_pesticide = PESTICIDE_KG > 0 | PESTICIDE_LT > 0,
    use_fertilizer = FERTILIZER_KG > 0 | FERTILIZER_LT > 0,
    use_weedicide = WEEDICIDE_KG > 0 | WEEDICIDE_LT > 0
  ) |>
  distinct(YEAR, VDS_ID, SEASON, CROP, SUB_PLOT_CODE, CROP_AREA, OPERATION, use_pesticide, use_fertilizer, use_weedicide, mechanized)
  
table_labor <- table_labor |>
  left_join(mecanisation_oper, by = c("YEAR", "VDS_ID", "SEASON", "CROP", "SUB_PLOT_CODE", "CROP_AREA", "OPERATION"))

hr_gender_meca <- table_labor |>
  group_by(Gender, mechanized) |>
  summarise(Work_hours = sum(Work_hours, na.rm = TRUE), .groups = "drop") 
```

```{r}
hr_gender_meca |>
  filter(!is.na(Gender)) |>
  ggplot(aes(x = mechanized, y = Work_hours, fill = Gender)) +
  geom_bar(stat = "identity", position = position_dodge(width = 0.7), width = 0.6) +
  labs(
    title = "Heures travaillées par genre selon la mécanisation des opérations",
    x = "",
    y = "",
    fill = "Genre"
  ) +
  scale_y_continuous(labels = scales::comma) +
  theme_minimal() +
  theme(
    plot.title = element_text(size = 16),
    axis.text.y = element_text(size = 10),
    axis.text.x = element_text(angle = 45, hjust = 1, size = 12),
    legend.text = element_text(size = 10),
    legend.title = element_text(size = 12)
  )
```

L'hypothèse semble vérifiée (à regarder plus en détails) : les femmes travaillent plus sur les opérations non mécanisées. 


### Irrigation

Je regarde si le travail des femmes varie selon l'irrigation du champ. 

```{r}
hr_gender_irri <- table_labor |>
  group_by(Gender, IRRIGATION) |>
  summarise(Work_hours = sum(Work_hours, na.rm = TRUE), .groups = "drop") 
```

```{r}
hr_gender_irri |>
  filter(!is.na(Gender), !is.na(IRRIGATION)) |>
  ggplot(aes(x = IRRIGATION, y = Work_hours, fill = Gender)) +
  geom_bar(stat = "identity", position = position_dodge(width = 0.7), width = 0.6) +
  labs(
    title = "Heures travaillées par genre selon l'irrigation",
    x = "",
    y = "",
    fill = "Genre"
  ) +
  scale_y_continuous(labels = scales::comma) +
  theme_minimal() +
  theme(
    plot.title = element_text(size = 16),
    axis.text.y = element_text(size = 10),
    axis.text.x = element_text(angle = 45, hjust = 1, size = 12),
    legend.text = element_text(size = 10),
    legend.title = element_text(size = 12)
  )
```


********************************************************************************

# Relation travail féminin familial et employé

On veut représenter le temps de travail féminin familial par rapport au temps de travail féminin total ou employé. On se concentre sur la culture de riz en Kharif. 

```{r}
female_work_hours <- table_labor |>
  filter(CROP == "PADDY", SEASON == "KHARIF") |>
  group_by(YEAR, VDS_ID, CASTE_GROUP, SUB_PLOT_CODE, CROP_AREA) |>
  summarise(
    WORK_HF = sum(Work_hours[type == "HF"], na.rm = TRUE),
    WORK_FF = sum(Work_hours[type == "FF"], na.rm = TRUE),
    WORK_F = WORK_HF + WORK_FF,
    .groups = "drop"
  )
```

## Scatter point

Graphique avec nuage de points + courbe de régression locale : loess (locally estimated scatterplot smoothing)

Ce graphique montre l'effet de substitution entre le travail féminin employé et celui familial champ par champ, avec chaque point représentant une observation individuelle. 

```{r, message=FALSE}
# 1ère méthode avec le travail employé en abscisse 
point_female_work_hr <- female_work_hours |>
  ggplot(aes(x = WORK_HF, y = WORK_FF)) +
  geom_point(alpha = 0.3) +
  geom_smooth(method = "loess", se = FALSE, color = "red") +
  coord_cartesian(xlim = c(0, 300), ylim = c(0, 300)) +
  labs(
    title = "Relation champ par champ entre travail féminin employé et familial",
    x = "Heures de travail employé",
    y = "Heures de travail familial",
    caption = "Chaque point représente un champ ; la courbe montre la tendance locale (loess) entre les deux types de travail"
  ) +
  theme_minimal() +
  theme(
    plot.title = element_text(size = 16),
    axis.text = element_text(size = 10, color = "gray20"),
    axis.title = element_text(size = 12, color = "gray20"),
    plot.caption = element_text(
      face = "italic",
      size = 10,
      color = "gray20"
    )
  )

point_female_work_hr
```

```{r, message=FALSE}
# 2ème méthode avec le travail total en abscisse 
female_work_hours |>
  ggplot(aes(x = WORK_F, y = WORK_FF)) +
  geom_point(alpha = 0.3) +
  geom_smooth(method = "loess", se = FALSE, color = "red") +
  coord_cartesian(xlim = c(0, 200), ylim = c(0, 200)) +
  labs(
    title = "Relation champ par champ entre travail féminin total et familial",
    x = "Heures de travail total",
    y = "Heures de travail familial",
    caption = "Chaque point représente un champ ; la courbe montre la tendance locale (loess) entre les deux types de travail"
  ) +
  theme_minimal() +
  theme(
    plot.title = element_text(size = 16),
    axis.text = element_text(size = 10, color = "gray20"),
    axis.title = element_text(size = 12, color = "gray20"),
    plot.caption = element_text(
      face = "italic",
      size = 10,
      color = "gray20"
    )
  )
```

```{r}
ggsave("figures/Point_female_work_hr.png", 
       plot = point_female_work_hr, 
       width = 8, height = 6, dpi = 300,
       create.dir = TRUE)
```


### Par caste

Refaire le graphique précédent en fonction de la caste. 

Graphique avec nuage de points + courbe de régression locale : loess (locally estimated scatterplot smoothing)

Ce graphique montre l'effet de substitution entre le travail féminin employé et celui familial champ par champ, avec chaque point représentant une observation individuelle. 

```{r, message=FALSE}
# 1ère méthode avec le travail employé en abscisse 
point_female_work_caste <- female_work_hours |>
  filter(!is.na(CASTE_GROUP)) |>
  ggplot(aes(x = WORK_HF, y = WORK_FF)) +
  geom_point(alpha = 0.3) +
  geom_smooth(method = "loess", se = FALSE, color = "red") +
  facet_wrap(~ CASTE_GROUP, scales = "free_x") +
  coord_cartesian(xlim = c(0, 150), ylim = c(0, 150)) +
  labs(
    title = "Relation entre travail féminin employé et familial, selon la caste",
    x = "Heures de travail employé",
    y = "Heures de travail familial",
    caption = "Chaque point représente un champ ; la courbe montre la tendance locale (loess) entre les deux types de travail"
  ) +
  theme_minimal() +
  theme(
    plot.title = element_text(size = 16),
    axis.text = element_text(size = 10, color = "gray20"),
    axis.title = element_text(size = 12, color = "gray20"),
    plot.caption = element_text(
      face = "italic",
      size = 10,
      color = "gray20"
    )
  )

point_female_work_caste
```


## Histogram

Graphique par catégories agrégées du travail employé

```{r}
# Créer des catégories pour le travail des femmes employées
female_work_hours <- female_work_hours |>
  mutate(HF_cat = cut(WORK_HF,
                      breaks = c(-1, 0, 10, 20, 50, 100, 200, 300, 400, 500, Inf),
                      labels = c("0", "1–10", "11–20", "21–50", "51–100", "101–200", "201–300", "301–400", "401–500", "500+"))
  )

# Pour ce graphique, je calcule la moyenne des heures de travail familial pour chaque catégorie de travail employé. 
resume_cat <- female_work_hours |>
  group_by(YEAR, VDS_ID, SUB_PLOT_CODE, CROP_AREA, HF_cat) |>
  summarise(
    MEAN_FF = mean(WORK_FF, na.rm = TRUE),
    .groups = "drop"
  )
```

On regarde comment le travail familial varie avec la quantité de travail employé par champ. 

La moyenne des heures de travail familial est calculée pour chaque tranche d’heures de travail employé. La somme des heures de travail féminin correspond au résultat du fichier CultData3_analysis, une fois qu'on filtre pour le riz et Kahrif. 

```{r}
histogram_female_work_hr <- ggplot(resume_cat, aes(x = HF_cat, y = MEAN_FF)) +
  geom_col(fill = "yellowgreen") +
  scale_y_continuous(labels = scales::comma) +
  labs(
    title = "Travail féminin familial moyenne selon les niveaux de travail employé",
    x = "Tranches d'heures de travail employé",
    y = "Moyenne d'heures de travail familial",
    caption = "La moyenne des heures de travail familial est calculée pour chaque tranche d’heures de travail employé."
  ) +
  theme_minimal() +
  theme(
    plot.title = element_text(size = 16),
    axis.text = element_text(size = 10, color = "gray20"),
    axis.title = element_text(size = 12, color = "gray20"),
    plot.caption = element_text(
      face = "italic",
      size = 10,
      color = "gray20"
    )
  )

histogram_female_work_hr
```

```{r}
ggsave("figures/Histogram_female_work_hr.png", plot = histogram_female_work_hr, width = 8, height = 6, dpi = 300)
```




