---
title: "Régression : Analyse du travail total par acre selon la caste"
format:
  html:
    toc: true
    theme: cosmo
editor: source
---

```{r cleaning, message=FALSE, warning=FALSE}
rm(list = ls())
graphics.off()
cat("\014")
```

```{r library, message=FALSE, warning=FALSE}
here::i_am("ICRESAT_database_analysis/scripts_all_years/Regression_labor.qmd")
library(dplyr)
library(tidyr)
library(readxl)
library(ggplot2)
library(scales)
library(knitr)
library(tibble)
library(tidyverse)
library(gt)
library(xtable)
library(modelsummary)
```

```{r import_data}
Cultivation_oper_all <- readRDS(here::here("Base de données générées", "Cultivation_oper", "Cultivation_oper_all.rds"))

Cultivation_plot_all <- readRDS(here::here("Base de données générées", "Cultivation_plot", "Cultivation_plot_all.rds"))

Cultivation_hh_all <- readRDS(here::here("Base de données générées", "Cultivation_hh", "Cultivation_hh_all.rds"))
```

********************************************************************************

# Vérifications des tables

```{r verif_dups}
# Vérifier les doublons présents dans Cultivation_plot_all avant toute modification
dup_plots_paddy <- Cultivation_plot_all |>
  filter(SEASON == "KHARIF") |>
  select(YEAR, VDS_ID, PLOT_CODE, SUB_PLOT_CODE, SEASON, CROP, AREA_HH, PLOT_AREA, CROP_AREA, VAR_TYPE, VAR_NAME, REGION, STATE, VILLAGE, VILLAGE_CROP, CASTE_GROUP, IRRI_AREA, IRRIGATION, with_paddy, paddy_prct, OP_MAIN_PROD_QTY, OP_MAIN_PROD_UNIT, SOIL_TYPE, SOIL_FERT, SOIL_DEGR, SOIL_DEPTH, SLOPE) |>
  distinct() |>
  group_by(YEAR, VDS_ID, SUB_PLOT_CODE, SEASON, CROP_AREA, CROP, VAR_NAME, VAR_TYPE) |>
  filter(n() > 1) |>
  mutate(row_in_group = row_number()) |> 
  ungroup()
```


*Check Hacre_T et Work_hr_T*

```{r verif_total_hrs}
cols_work <- c(paste0("WORK_HR_", c("HM", "FM", "FF", "HF", "HC", "OB", "RS", "EF", "EM", "FC", "EB", "HB")))

cols_hacre <- c(paste0("HACRE_", c("HM", "FM", "FF", "HF", "HC", "OB", "RS", "EF", "EM", "FC", "EB", "HB")))

test_work_T <- Cultivation_oper_all |>
  select(YEAR, VDS_ID, SUB_PLOT_CODE, SEASON, CROP, CROP_AREA, OPERATION, WORK_HR_T, HACRE_T, all_of(cols_work), all_of(cols_hacre)) |>
    mutate(
    total_hrs = round(rowSums(across(all_of(cols_work)), na.rm = TRUE), 2),
    WORK_HR_T = round(WORK_HR_T, 2),
    HACRE_T = round(HACRE_T, 2),
    diff_work_t = total_hrs != WORK_HR_T,
    check_hacre = round(total_hrs / CROP_AREA, 2),
    diff_hacre = check_hacre != HACRE_T
  ) |>
  select(YEAR, VDS_ID, SUB_PLOT_CODE, SEASON, CROP, OPERATION, CROP_AREA, WORK_HR_T, total_hrs, diff_work_t, HACRE_T, check_hacre, diff_hacre)
```


********************************************************************************

# Modifier les variables

*Convertir les variables catégorielles en facteur*

```{r func_factors}
convertir_facteur <- function(df, vars) {
  df[vars] <- lapply(df[vars], factor)
  return(df)
}

vars_facteurs <- c("SOIL_TYPE", "SOIL_DEGR", "CASTE_GROUP", "VILLAGE", "STATE", "REGION", "YEAR")

Cultivation_oper_all <- convertir_facteur(Cultivation_oper_all, vars_facteurs)
Cultivation_plot_all <- convertir_facteur(Cultivation_plot_all, vars_facteurs)

vars_facteurs <- c("CASTE_GROUP", "VILLAGE", "STATE", "REGION", "YEAR")

Cultivation_hh_all <- convertir_facteur(Cultivation_hh_all, vars_facteurs)
```

La fonction lm() crée automatiquement des dummies (n - 1), avec la modalité omise étant la catégorie de référence. 


*Expliciter les variables sur soil characteristics*

- Type de terre (Soil_type) : 
1=Red, 2=Shallow black/Murrum, 3=Medium Black, 4=Deep Black, 5=Sandy, 6=Loam, 7=Sandy loam, 8=Clay, 9=Clay loam, 10=Problematic soils (Saline/alkaline,etc.), 11=Others (specificied in SOIL_TYPE_OT)

- Dégradation du sol (Soil_degr) : 
1=No problem, 2=Soil erosion, 3=Nutrient depletion, 4=Water logging, 5=Salinity/Acidity, 6=Others

- Fertilité du champ (Soil_fert) :
1=Very poor, 2=Poor, 3=Good, 4=Very good 

- Inclination du champ (Slope) : 
1=Leveled 0-1%, 2=Slight slope 1-3%, 3=Medium slope 3-10%, 4=High slope >10% 

- Profondeur du champ (soil_depth) : Average soil depth in centimeters

```{r var_categories}
# Définir les catégories de référence pour les variables catégorielles
Cultivation_oper_all$SOIL_TYPE <- relevel(Cultivation_oper_all$SOIL_TYPE, ref = "1")
Cultivation_oper_all$SOIL_DEGR <- relevel(Cultivation_oper_all$SOIL_DEGR, ref = "1")

Cultivation_plot_all$SOIL_TYPE <- relevel(Cultivation_plot_all$SOIL_TYPE, ref = "1")
Cultivation_plot_all$SOIL_DEGR <- relevel(Cultivation_plot_all$SOIL_DEGR, ref = "1")
```


*Variable binaire : Pesticide, Weedicide*

```{r add_use_pesticide}
Cultivation_plot_all <- Cultivation_plot_all |>
  mutate(
    use_pesticide = PESTICIDE_KG > 0 | PESTICIDE_LT > 0,
    use_weedicide = WEEDICIDE_KG > 0 | WEEDICIDE_LT > 0
  )
```


********************************************************************************

# Régressions

## Au niveau de l'opération

### Tout type de travail confondu

L'objectif de ces premières régressions est de comprendre pourquoi on observe un différence de l'intensité du travail (Hr/acre) entre les castes, même après avoir contrôler pour plusieurs variables (mécanisation, superficie du champ). 

Niveau d'analyse : On se concentre au niveau des opérations par champ. 
p = plot ; H = Household ; o = opération. 

Outcome : Travail total par acre, tout type de travail confondu. 

On se concentre sur la culture du riz (en Kharif). 

#### Toutes opérations

```{r reg_all_oper}
reg_all_oper <- Cultivation_oper_all |>
  filter(CROP == "PADDY", SEASON == "KHARIF") |>
  lm(formula = HACRE_T ~ CASTE_GROUP + CROP_AREA + CROP_AREA_SQ + AREA_HH + AREA_HH_SQ + IRRIGATION + mechanized + mechanized_tilling + YEAR + STATE)
summary(reg_all_oper)
```

Attention : On ne peut pas mettre à la fois STATE et VILLAGE dans la régression. 
Il y a un problème de colinéarité parfaite entre STATE et VILLAGE, car chaque village appartient exactement à un seul state. Donc connaître le village suffit à déterminer le state et inversement. 

Code pour Var_type : 
- 1 = Local (catégorie de référence),
- 2 = HYV,
- 3 = Hybrid,
- 4 = BT,
- 5 = Others


#### Par opération

Je refais la régression pour les opérations principales du riz en Kharif. 

```{r reg_land}
reg_land <- Cultivation_oper_all |>
  filter(CROP == "PADDY", SEASON == "KHARIF", OPERATION == "LAND PREPARATION") |>
  lm(formula = HACRE_T ~ CASTE_GROUP + CROP_AREA + CROP_AREA_SQ + AREA_HH + AREA_HH_SQ + IRRIGATION + mechanized + mechanized_tilling + YEAR + STATE)
summary(reg_land)
```

Attention : Pour cette régression, c'est normal que mechanized_tilling soit NA, car machinery_tilling et MACHINERY sont identiques. R ne considère pas le deuxième coefficient, à cause du problème de colinéarité que cela causerait. 

```{r reg_harvest}
reg_harvest <- Cultivation_oper_all |>
  filter(CROP == "PADDY", SEASON == "KHARIF", OPERATION == "HARVESTING & THRESHING") |>
  lm(formula = HACRE_T ~ CASTE_GROUP + CROP_AREA + CROP_AREA_SQ + AREA_HH + AREA_HH_SQ + IRRIGATION + mechanized + mechanized_tilling + YEAR + STATE)
summary(reg_harvest)
```

```{r reg_weeding}
reg_weeding <- Cultivation_oper_all |>
  filter(CROP == "PADDY", SEASON == "KHARIF", OPERATION == "WEEDING") |>
  lm(formula = HACRE_T ~ CASTE_GROUP + CROP_AREA + CROP_AREA_SQ + AREA_HH + AREA_HH_SQ + IRRIGATION + mechanized + mechanized_tilling + YEAR + STATE)
summary(reg_weeding)
```

```{r reg_trans}
reg_trans <- Cultivation_oper_all |>
  filter(CROP == "PADDY", SEASON == "KHARIF", OPERATION == "TRANSPLANTING") |>
  lm(formula = HACRE_T ~ CASTE_GROUP + CROP_AREA + STATE)
summary(reg_trans)
```

#### Avec le min de variables explicatives

```{r reg_min}
reg_min <- Cultivation_oper_all |>
  filter(SEASON == "KHARIF", CROP == "PADDY", CROP_AREA != 0) |>
  lm(formula = HACRE_T ~ CASTE_GROUP + CROP_AREA + CROP_AREA_SQ + STATE)
summary(reg_min)
```

Variables nécessaires pour n'avoir aucune différence significative entre BC et FC: STATE + CROP_AREA


********************************************************************************

### Par type de travail

On refait les régressions précédentes, avec comme outcome les heures de travail par acre pour chaque type de travail (femme/homme, familial/employé).


#### FF: Travail féminin familial

En se concentrant sur le ratio Hr/acre pour le travail féminin familial, on regarde s'il y a une différence significative entre FC et BC, avec les mêmes variables de contrôle. Notre hypothèse est que la demande de travail familial féminin soit moindre pour les FC. 

```{r reg_FF}
reg_FF <- Cultivation_oper_all |>
  filter(SEASON == "KHARIF", CROP == "PADDY") |>
  lm(formula = HACRE_FF ~ CASTE_GROUP + CROP_AREA + CROP_AREA_SQ + AREA_HH + AREA_HH_SQ + IRRIGATION + mechanized + mechanized_tilling + YEAR + STATE)
summary(reg_FF)
```

Refaire cette régression sans mechanized et mechanized_tilling qui peuvent être des stratégies de substitution pour faire baisser FF


##### Hand weeding

```{r reg_FF_weeding}
reg_FF <- Cultivation_oper_all |>
  filter(SEASON == "KHARIF", CROP == "PADDY", OPERATION == "WEEDING") |>
  lm(formula = HACRE_FF ~ CASTE_GROUP + CROP_AREA + CROP_AREA_SQ + AREA_HH + AREA_HH_SQ + IRRIGATION + mechanized + mechanized_tilling + YEAR + STATE)
summary(reg_FF)
```

##### Harvesting

```{r reg_FF_harvest}
reg_FF <- Cultivation_oper_all |>
  filter(SEASON == "KHARIF", CROP == "PADDY", OPERATION == "HARVESTING & THRESHING") |>
  lm(formula = HACRE_FF ~ CASTE_GROUP + CROP_AREA + CROP_AREA_SQ + AREA_HH + AREA_HH_SQ + IRRIGATION + mechanized + mechanized_tilling + YEAR + STATE)
summary(reg_FF)
```

##### Transplanting

```{r reg_FF_trans}
reg_FF <- Cultivation_oper_all |>
  filter(SEASON == "KHARIF", CROP == "PADDY", OPERATION == "TRANSPLANTING") |>
  lm(formula = HACRE_FF ~ CASTE_GROUP + CROP_AREA + CROP_AREA_SQ + AREA_HH + AREA_HH_SQ + IRRIGATION + mechanized + mechanized_tilling + YEAR + STATE)
summary(reg_FF)
```


#### HF: Travail féminin employé

```{r reg_HF}
reg_HF <- Cultivation_oper_all |>
  filter(SEASON == "KHARIF", CROP == "PADDY") |>
  lm(formula = HACRE_FF ~ CASTE_GROUP + CROP_AREA + CROP_AREA_SQ + AREA_HH + AREA_HH_SQ + IRRIGATION + mechanized + mechanized_tilling + OPERATION + YEAR + STATE)
summary(reg_HF)
```

#### FM: Travail masculin familial

```{r reg_FM}
reg_FM <- Cultivation_oper_all |>
  filter(SEASON == "KHARIF", CROP == "PADDY") |>
  lm(formula = HACRE_FM ~ CASTE_GROUP + CROP_AREA + CROP_AREA_SQ + AREA_HH + AREA_HH_SQ + IRRIGATION + mechanized + mechanized_tilling + YEAR + STATE)
summary(reg_FM)
```

#### HM: Travail masculin employé

```{r reg_HM}
reg_HM <- Cultivation_oper_all |>
  filter(SEASON == "KHARIF", CROP == "PADDY") |>
  lm(formula = HACRE_HM ~ CASTE_GROUP + CROP_AREA + CROP_AREA_SQ + AREA_HH + AREA_HH_SQ + IRRIGATION + mechanized + mechanized_tilling + YEAR + STATE)
summary(reg_HM)
```


********************************************************************************

# Tableaux de régression 

## Au niveau du ménage

First table:  Household level database only with villages whose main crop is rice.

– Reg 1: Outcome: Hours per acres of female family work in Kharif
– Reg 2: Outcome: Probability to cultivate rice in Kharif [Check if enough variation? Share of people that do not cultivate rice at all in these villages?]
– Reg 3: Outcome: Share of land allocated to rice in Kharif

Controls for Reg 1–3: Caste ; Total land ; Total Land sq ; Village dummies. 

```{r reg1_hh}
# Reg 1: Outcome: Hours per acres of female family work in Kharif
reg1_hh <- Cultivation_hh_all |>
  filter(VILLAGE_CROP == "PADDY", SEASON == "KHARIF") |>
  lm(formula = HACRE_FF ~ CASTE_GROUP + AREA_HH + AREA_HH_SQ + YEAR + STATE)
summary(reg1_hh)
```

```{r reg2_hh}
# Reg 2: Outcome: Probability to cultivate rice in Kharif
reg2_hh <- Cultivation_hh_all |>
  filter(VILLAGE_CROP == "PADDY", SEASON == "KHARIF") |>
  lm(formula = with_paddy ~ CASTE_GROUP + AREA_HH + AREA_HH_SQ + YEAR + STATE)
summary(reg2_hh)
```

```{r reg3_hh}
# Reg 3: Outcome: Share of land allocated to rice in Kharif
reg3_hh <- Cultivation_hh_all |>
  filter(VILLAGE_CROP == "PADDY", SEASON == "KHARIF") |>
  lm(formula = paddy_prct ~ CASTE_GROUP + AREA_HH + AREA_HH_SQ + YEAR + STATE)
summary(reg3_hh)
```

```{r reg3_hh_2}
# Reg: Outcome : Probability to do hand weeding
reg3_hh_2 <- Cultivation_hh_all |>
  filter(VILLAGE_CROP == "PADDY",
         SEASON == "KHARIF") |> 
  lm(formula = hand_weeding_hh ~ CASTE_GROUP + AREA_HH + AREA_HH_SQ + YEAR + STATE)
summary(reg3_hh_2)
```

*Tableau de régression au niveau du ménage*

```{r model_reg_hh}
# Liste des modèles
models_hh <- list(
  "\\makecell{Female family labor \\\\ (Hours/acre)}" = reg1_hh,
  "\\makecell{Rice cultivation \\\\ (Yes/No)}" = reg2_hh,
  "\\makecell{Share land \\\\ to rice}" = reg3_hh,
  "\\makecell{Probability to do \\\\ hand weeding}" = reg3_hh_2
)

# Noms des variables
coef_map_hh <- c(
  "CASTE_GROUPFC" = "Caste: FC",
  "CASTE_GROUPSC" = "Caste: SC",
  "CASTE_GROUPST" = "Caste: ST",
  "AREA_HH" = "Household area",
  "AREA_HH_SQ" = "Area squared"
)

options("modelsummary_format_numeric_latex" = "plain")

# Création du tableau
table_tex <- modelsummary(
  models_hh,
  coef_map = coef_map_hh,
  gof_omit = "R2|Adj|AIC|BIC|F|Log|Std|RMSE",  # pour supprimer stats inutiles
  stars = TRUE,
  statistic = "({std.error})",             # erreur standard entre parenthèses
  escape = FALSE,
  add_rows = data.frame(
    Variable = c("Year FE", "State FE"),
    "\\makecell{Female family labor \\\\ (Hours/acre)}" = c("Yes", "Yes"),
    "\\makecell{Rice cultivation \\\\ (Yes/No)}" = c("Yes", "Yes"),
    "\\makecell{Share land \\\\ to rice}" = c("Yes", "Yes"),
    "\\makecell{Probability to do \\\\ hand weeding}" = c("Yes", "Yes")
  ),
  output = "latex"
)

# Ajouter \small
table_tex_wrapped <- paste0("\\scriptsize\n", table_tex)
writeLines(table_tex_wrapped, "tables_reg/reg_hh.tex")
```


********************************************************************************

## Au niveau du champ

Second table : Subplot level database, only with subplot planted with rice in Kharif with villages whose main crop is rice.
– Reg 4: Outcome : Probability to do hand weeding [Check if enough variation? Share of plot without “hand weeding operation"?]
– Reg 5: Outcome: Hours per acre hand weeding (those who do not do hand weeding = 0)
– Reg 6: Outcome: Probability of using weedicides / pesticides

Controls for Reg 4–6: Caste; Total land ; Total Land sq ; Plot size ; Plot size sq; Subplot size ; Subplot size sq; Village dummies ; Characteristics/Quality of land (at what level is it defined?)

```{r reg4_plot}
# Reg 4: Outcome : Probability to do hand weeding
reg4_plot <- Cultivation_plot_all |>
  filter(VILLAGE_CROP == "PADDY",
         CROP == "PADDY",
         SEASON == "KHARIF") |> 
  lm(formula = hand_weeding_plot ~ CASTE_GROUP + CROP_AREA + CROP_AREA_SQ + PLOT_AREA
     + PLOT_AREA_SQ + AREA_HH + AREA_HH_SQ + YEAR + STATE + SOIL_TYPE + SOIL_FERT 
     + SLOPE + SOIL_DEPTH + SOIL_DEGR)
summary(reg4_plot)
```

```{r reg5_plot}
# Reg 5: Outcome: Hours per acre for hand weeding
reg5_plot <- Cultivation_oper_all |>
  filter(hand_weeding == TRUE,
         CROP == "PADDY",
         VILLAGE_CROP == "PADDY",
         SEASON == "KHARIF") |>
  lm(formula = HACRE_T ~ CASTE_GROUP + CROP_AREA + CROP_AREA_SQ + PLOT_AREA 
     + PLOT_AREA_SQ + AREA_HH + AREA_HH_SQ + YEAR + STATE + SOIL_TYPE + SOIL_FERT 
     + SLOPE + SOIL_DEPTH + SOIL_DEGR)
summary(reg5_plot)
```

se baser sur la table Cultivation_plot !


```{r reg6_plot_1}
# Reg 6: Outcome: Probability of using weedicides
reg6_plot_1 <- Cultivation_plot_all |>
  filter(CROP == "PADDY",
         VILLAGE_CROP == "PADDY",
         SEASON == "KHARIF") |>
  lm(formula = use_weedicide ~ CASTE_GROUP + CROP_AREA + CROP_AREA_SQ + PLOT_AREA 
     + PLOT_AREA_SQ + AREA_HH + AREA_HH_SQ + YEAR + STATE + SOIL_TYPE + SOIL_FERT 
     + SLOPE + SOIL_DEPTH + SOIL_DEGR)
summary(reg6_plot_1)
```

```{r reg6_plot_2}
# Reg 6: Outcome: Probability of using pesticides
reg6_plot_2 <- Cultivation_plot_all |>
  filter(CROP == "PADDY",
         VILLAGE_CROP == "PADDY",
         SEASON == "KHARIF") |>
  lm(formula = use_pesticide ~ CASTE_GROUP + CROP_AREA + CROP_AREA_SQ + PLOT_AREA 
     + PLOT_AREA_SQ + AREA_HH + AREA_HH_SQ + YEAR + STATE + SOIL_TYPE + SOIL_FERT 
     + SLOPE + SOIL_DEPTH + SOIL_DEGR)
summary(reg6_plot_2)
```

*Tableau de régression au niveau du champ*

```{r model_reg_plot}
# Liste des modèles
models_subplot <- list(
  "\\makecell{Probability to do \\\\ hand weeding}" = reg4_plot,
  "\\makecell{Labor in hand weeding \\\\ (Hours/acre)}" = reg5_plot,
  "\\makecell{Probability of \\\\ using weedicides}" = reg6_plot_1,
  "\\makecell{Probability of \\\\ using pesticides}" = reg6_plot_2
)

# Noms des variables
coef_map_subplot <- c(
  "CASTE_GROUPFC" = "Caste: FC",
  "CASTE_GROUPSC" = "Caste: SC",
  "CASTE_GROUPST" = "Caste: ST",
  "AREA_HH" = "Household area",
  "PLOT_AREA" = "Plot area",
  "CROP_AREA" = "Subplot area"
)

options("modelsummary_format_numeric_latex" = "plain")

# Création du tableau
table_tex <- modelsummary(
  models_subplot,
  coef_map = coef_map_subplot,
  gof_omit = "R2|Adj|AIC|BIC|F|Log|Std|RMSE",  # pour supprimer stats inutiles
  stars = TRUE,
  statistic = "({std.error})",             # erreur standard entre parenthèses
  escape = FALSE,
  add_rows = data.frame(
    Variable = c("Year FE", "State FE", "Soil characteristics FE"),
    "\\makecell{Probability to do \\\\ hand weeding}" = c("Yes", "Yes", "Yes"),
    "\\makecell{Labor in hand weeding \\\\ (Hours/acre)}" = c("Yes", "Yes", "Yes"),
    "\\makecell{Probability of \\\\ using weedicides}" = c("Yes", "Yes", "Yes"),
    "\\makecell{Probability of \\\\ using pesticides}" = c("Yes", "Yes", "Yes")
  ),
  output = "latex"
)

# Ajouter \scriptsize
table_tex_wrapped <- paste0("\\scriptsize\n", table_tex)
writeLines(table_tex_wrapped, "tables_reg/reg_plot.tex")
```


********************************************************************************

## Au niveau de l'opération

SubPlot X Operation level database, only with subplot planted with rice in kharif with villages whose main crop is rice. Without Hand Weeding, and other operations where mechanization is irrelevant (for example
“marketing")
– Reg 7: Outcome: Probability of mechanizing the operation
– Reg 8: Outcome: Nb of hours of hired labor per acre

Controls Reg 7–8: Caste; Total land ; Total Land sq ; Plot size ; Plot size sq; Subplot size ; Subplot size sq; Village dummies ; Characteristics/Quality of land (at what level is it defined?) ; Operation dummies

Additional control for Reg 8: Dummy that indicates whether the operation is mechanized.

```{r cultivation_spe_oper}
# Filtrer pour les champs de riz dans les villages dont la culture dominante est le riz
Table_spe_oper <- Cultivation_oper_all |>
  filter(VILLAGE_CROP == "PADDY",
         CROP == "PADDY",
         SEASON == "KHARIF") |>
  
# Conserver seulement les opérations d'intérêt
  filter(OPERATION %in% c("LAND PREPARATION", "HARVESTING & THRESHING", "TRANSPLANTING", "PLANT PROTECTION MEASURES", "FERTILIZER APPL.", "IRRIGATION", "SEED SOWING", "INTERCULTURE")) |>

# Calculer les heures de travail pour le travail employé
  mutate(hired_work = WORK_HR_HF + WORK_HR_HM,
         hired_work_hacre = hired_work/CROP_AREA)
```

```{r reg7_oper}
# Reg 7: Outcome: Probability of mechanizing the operation
reg7_oper <- lm(mechanized ~ CASTE_GROUP + CROP_AREA + CROP_AREA_SQ + PLOT_AREA 
                + PLOT_AREA_SQ + AREA_HH + AREA_HH_SQ + OPERATION + YEAR + STATE 
                + SOIL_TYPE + SOIL_FERT + SLOPE + SOIL_DEPTH + SOIL_DEGR, 
                data = Table_spe_oper)
summary(reg7_oper)
```

```{r reg8_oper}
# Reg 8: Outcome: Nb of hours of hired labor per acre
reg8_oper <- lm(hired_work_hacre ~ CASTE_GROUP + CROP_AREA + CROP_AREA_SQ 
                + PLOT_AREA + PLOT_AREA_SQ + AREA_HH + AREA_HH_SQ + OPERATION + YEAR +
                + STATE + SOIL_TYPE + SOIL_FERT + SLOPE + SOIL_DEPTH 
                + SOIL_DEGR + mechanized, data = Table_spe_oper)
summary(reg8_oper)
```

*Tableau de régression au niveau d'opération*

```{r model_reg_oper}
models_oper <- list(
  "\\makecell{Probability of mechanizing \\\\ the operation}" = reg7_oper,
  "\\makecell{Hired labor \\\\ (Hours/acre)}" = reg8_oper
)

# Noms des variables
coef_map_oper <- c(
  "CASTE_GROUPFC" = "Caste: FC",
  "CASTE_GROUPSC" = "Caste: SC",
  "CASTE_GROUPST" = "Caste: ST",
  "AREA_HH" = "Household area",
  "PLOT_AREA" = "Plot area",
  "CROP_AREA" = "Subplot area",
  "mechanizedTRUE" = "Mecanised"
)

options("modelsummary_format_numeric_latex" = "plain")

# Création du tableau
table_tex <- modelsummary(
  models_oper,
  coef_map = coef_map_oper,
  gof_omit = "R2|Adj|AIC|BIC|F|Log|Std|RMSE",  # pour supprimer stats inutiles
  stars = TRUE,
  statistic = "({std.error})",             # erreur standard entre parenthèses
  escape = FALSE,
  add_rows = data.frame(
    Variable = c("Year / State / Operation FE", "Soil characteristics FE"),
    "\\makecell{Probability of mechanizing \\\\ the operation}" = c("Yes", "Yes"),
    "\\makecell{Hired labor \\\\ (Hours/acre)}" = c("Yes", "Yes")
  ),
  output = "latex"
)

# Ajouter \scriptsize
table_tex_wrapped <- paste0("\\scriptsize\n", table_tex)
writeLines(table_tex_wrapped, "tables_reg/reg_oper.tex")
```


